臺灣高等法院臺南分院刑事判決　 99年度重上更(二)字第185號
上訴人即被告　簡宗霖
選任辯護人　　陳佳瑤律師
上訴人即被告　林續鵬
選任辯護人　　劉意律師
上訴人即被告　張旺根
選任辯護人　　林志忠律師
　　　　　　　陳國華律師
　　　　　　　詹漢山律師
上訴人即被告　林惠郎
上訴人即被告　鎖靖容
上列二人共同　林志忠律師
選任辯護人　　陳國華律師
上訴人即被告　王世清
選任辯護人　　詹漢山律師
上列上訴人等因違反貪污治罪條例案件，不服臺灣雲林地方法院
93年度訴字第337號中華民國95年6月30日第一審判決（起訴案號
：臺灣雲林地方法院檢察署93年度偵字第1994、2116號），提起
上訴，判決後經最高法院第二次發回更審，本院判決如下：
    主  文
原判決關於簡宗霖、林續鵬、張旺根、林惠郎、鎖靖容、王世清
部分均撤銷。
簡宗霖共同連續犯行使公務員登載不實文書罪，處有期徒刑年
。減為有期徒刑壹年陸月，緩刑年。
張旺根共同連續犯行使公務員登載不實文書罪，處有期徒刑貳年
，減為有期徒壹年，緩刑年。
王世清共同連續犯行使公務員登載不實文書罪，處有期徒刑壹年
陸月，減為有期徒刑玖月，緩刑年。
林續鵬、林惠郎、鎖靖容均無罪。
    事  實
一、簡宗霖為內政部警政署刑事警察局（下稱刑事警察局）偵三
    隊一組組長（停職中），林續鵬為該隊一組副組長（現因另
    案停職中），方成德為該組偵查員。張旺根為台中縣警察局
    刑警隊（下稱台中縣刑警隊）四組組長（停職中），鄧延平
    為該組小隊長，王世清、陳鴻裕、鎖靖容、張簡承欣、陳壽
    忠均為該組偵查員（已調往台中市警察局），楊周書為雲林
    縣警察局台西分局（下稱台西分局）偵查員。
二、林純烈因涉及使吳俊卿（涉犯殺人罪、強盜罪、擄人勒贖罪
    、違反槍砲彈藥刀械管制條例、恐嚇取財等罪，經臺灣彰化
    地方法院處死刑，經上訴臺灣高等法院臺中分院後改判處無
    期徒刑，尚未確定）隱避之犯罪行為而逃亡（林純烈所涉藏
    匿人犯罪，業經臺灣彰化地方法院以93年度易字第421 號判
    決及臺灣高等法院臺中分院93年度上易字第1147號判決，判
    處有期徒刑10月確定）。嗣林純烈於92年9月6日自行前往刑
    事局投案，簡宗霖在刑事警察局之訊問室，即基於使用偽造
    關係他人刑事被告案件之證據之犯意及行使公務員明知為不
    實之事項而登載於職務上所掌之公文書之概括犯意，向林純
    烈表示，以林純烈資助吳俊卿逃亡及曾任彰化縣二林鎮鎮代
    表會主席之身份，有資格提報為「治平專案」移送對象以及
    可以輕辦幫助吳俊卿逃亡罪責並換取交保為由，要求林純烈
    須交出槍枝。林純烈為避免被以治平專案移送及獲得較輕刑
    責，不得不同意配合簡宗霖交槍之提議，並議定利用吳俊卿
    被借提之機會，由林純烈要求吳俊卿扛下未經許可持有8 把
    槍枝之刑責，至於吳俊卿何時被借提則未提及。惟林純烈當
    日經移送台灣雲林地方法院檢察署檢察官偵查後，即經檢察
    官聲請台灣雲林地方法院羈押獲准後羈押於台灣雲林看守所
    ，至92年9月23日始因撤銷羈押而釋放。
三、簡宗霖與林純烈於92年9月6日達成上開交槍之協議後，因林
    純烈遭羈押，無從對外聯繫交槍，乃由與簡宗霖具有登載不
    實文書等犯意聯絡之王世清於92年9 月15日借提林純烈至台
    中縣刑警隊，由林純烈電召詹士正前來會面，並當面請其代
    為籌槍交付。迄林純烈於92年9月23日交保後，於92年10月6
    日前某日以不詳方式取得如附表二所示槍彈，簡宗霖得知後
    ，即於92年10月6 日前某日，指示與其具有犯意聯絡之台西
    分局楊周書，於92年10月6 日借提吳俊卿，並通知林純烈前
    來與吳俊卿會面，要求吳俊卿同意頂下林純烈所交出之槍彈
    。楊周書乃於92年10月5 日以簽署通訊監察結束通知書為由
    ，以電話聯繫林純烈於92年10月6 日前往台西分局，並於同
    日辦理借提吳俊卿。林純烈與吳俊卿在台西分局會面後，當
    場向吳俊卿要求配合扛下8 把槍枝之刑責。吳俊卿因逃亡期
    間曾接受林純烈資助，乃予同意。楊周書及不知情之台西分
    局偵查員林益生在吳俊卿同意配合栽槍後，隨即製作吳俊卿
    承認尚有槍枝藏放於台中縣豐原市附近地點等內容不實之警
    詢筆錄。楊周書等人製作上開不實內容之筆錄後，即將筆錄
    交付予王世清、張簡承欣攜回台中縣刑警隊做為翌（7 ）日
    起槍依據。
四、張旺根與簡宗霖基於上述登載不實文書等共同犯意之聯絡，
    於92年10月7 日依簡宗霖指示，指派不知情之偵查員林惠郎
    、鄧延平、劉基楚，會同台西分局楊周書、簡嘉助等人自台
    灣彰化看守所借提吳俊卿外出至台中縣刑警隊。王世清與不
    知情之鎖靖容即先在台中縣刑警隊內，依吳俊卿92年10月 6
    日於台西分局所為尚有槍枝藏放在豐原市附近之不實陳述內
    容詢問吳俊卿，並製作吳俊卿承認尚有槍枝藏放於台中縣豐
    原市附近之內容不實警詢筆錄。
五、林純烈於92年10月7 日因畏懼於半途為其他偵查犯罪人員查
    獲其非法持有如附表二所示之槍彈，乃委由陳健雄攜帶如附
    表二所示之槍彈前往藏置。陳健雄遂於92年10月7 日中午，
    將如附表二所示之槍彈置放在暗灰色手提袋內，再以黑色塑
    膠袋包裝，置放在台中縣神岡鄉○○路247 巷80之21號貨櫃
    場貨櫃下方壓在石頭底下後，再返回台中縣刑警隊。經張旺
    根同意後，由陳健雄將藏槍地點，以畫圖方式夾藏於檳榔內
    遞交予吳俊卿，並告知吳俊卿藏槍地點後離去。張旺根於吳
    俊卿得知藏槍地點後，乃安排戒護吳俊卿前往取槍。於同日
    下午2 時許，由偵查員陳壽忠負責駕車，張簡承欣坐於副駕
    駛座負責錄影，王世清則與吳俊卿坐於中排位置，鄧延平則
    坐於後排座位，帶同吳俊卿前往上開藏槍之地點。張旺根並
    指示不知情之張簡承欣沿途以錄影機攝影之方式，偽以拍攝
    由吳俊卿帶路前往藏槍地點之過程。嗣抵達陳健雄藏放槍枝
    之地點即台中縣神岡鄉○○路247 巷80之21號某工廠旁之貨
    櫃時，張旺根、王世清、鄧延平先行下車，由張旺根持錄影
    機攝影，王世清及鄧延平則在貨櫃下方搜尋，王世清、鄧延
    平隨後發現並取出陳健雄預先放置如附表二所示之槍枝及子
    彈。張簡承欣與陳壽忠接著押解吳俊卿下車以確認上開起出
    之槍枝及子彈即其於警詢筆錄所稱許永專購置藏放之槍彈無
    誤，以此拍攝不實取槍過程錄影之方式，而共同偽造關於吳
    俊卿違反槍砲彈藥刀械管制條例刑事被告案件之證據。張旺
    根等人押解吳俊卿取槍完畢返回台中縣刑警隊四組辦公室後
    ，於92年10月7 日14時55分許，由王世清及不知情之鎖靖容
    將明知不實之吳俊卿供稱之取槍過程、槍彈來源等事項，登
    載於其等職務上所掌之警詢筆錄上，並由王世清及鎖靖容製
    作內容不實之取槍扣押筆錄、扣押物品收據，其上並載有「
    台中縣警察局刑警隊四組組長張旺根等十人」、並未實際執
    行搜索扣押之林續鵬、方成德、楊周書、簡嘉助之簽名，以
    此表示簽名人均有參與搜索、扣押之執行。再於92年10月 8
    日由不知情之鎖靖容製作內容不實之台中縣警察局中縣警刑
    四字第00000000000 號刑事案件移送書，以吳俊卿涉嫌違反
    槍砲彈藥刀械管制條例移送台灣雲林地方法院檢察署偵辦，
    足生損害於吳俊卿及公文書之正確性。
六、案經台灣高等法院台中分院檢察署特別偵查組檢察官及台灣
    雲林地方法院檢察署檢察官指揮法務部調查局中部機動組偵
    查後起訴。
    理  由
甲、程序部分：查起訴書起訴被告簡宗霖、林續鵬、張旺根、王
    世清、林惠郎、鎖靖容、陳鴻裕、林純烈、陳健雄及詹士正
    等10人涉嫌違反槍砲彈藥刀械管制條例等罪，其中被告詹士
    正經原審判決無罪，檢察官未提起上訴而告確定。另被告林
    純烈及陳健雄均經本院更一審判決免刑，檢察官亦未提起上
    訴，業已確定。又被告陳鴻裕經本院更一審判決無罪，檢察
    官提起上訴後，經最高法院以99年度台上字第4816號駁回上
    訴確定。故被告詹士正、陳健雄、林純烈及陳鴻裕均已確定
    ，不在本院審理範圍，合先敘明。
乙、有罪部分（即被告簡宗霖、張旺根及王世清被訴92年10月 7
    日栽槍部分）：
壹、證據能力部分：
一、按實施刑事訴訟程序之公務員，依通訊保障及監察法規定對
    被告或犯罪嫌疑人實施之通訊監察，係為確保國家安全、維
    持社會秩序之目的所為截取他人通訊內容之強制處分。依該
    法修正前、後第5、6、11條規定以觀，通訊監察之內容原則
    上固應針對通訊監察書記載之特定犯罪嫌疑之罪名，惟實施
    通訊監察時，因無法預期及控制實際監察所得之通訊內容及
    範圍，在通訊監察過程中，不免會發生得知在本案通訊監察
    目的範圍以外之通訊內容（有稱之為「另案監聽」、「他案
    監聽」者），此種監察所得與本案無關之通訊內容，如涉及
    受監察人是否另有其他犯罪嫌疑時，得否容許作為另案之證
    據使用，法無明文規定。此種情形因屬於本案依法定程序實
    施通訊監察時，偶然附隨取得之證據，並非實施刑事訴訟程
    序之公務員因違背法定程序取得之證據，自無刑事訴訟法第
    158條之4規定之適用。而同屬刑事強制處分之搜索、扣押，
    則於刑事訴訟法第152 條明定，允許執行人員於實施搜索或
    扣押時，對於所發現「另案應扣押之物」，得以立即採取干
    預措施而扣押之，分別送交該管法院或檢察官（學理上稱為
    「另案扣押」）。則基於同一之法理，及刑事訴訟上發現真
    實之要求，自應容許將在本案通訊監察目的範圍以外，偶然
    獲得之資料，作為另案之證據使用。又96年7 月11日修正公
    布之通訊保障及監察法第5條第5項、第6條第3項均規定「違
    反本條規定進行監聽行為情節重大者，所取得之內容或所衍
    生之證據，於司法偵查、審判或其他程序中，均不得採為證
    據。」依上開2 項規定意旨，並參酌刑事訴訟法第158條之4
    之規定，違法監聽如情節並非重大者，所取得之監聽內容及
    所衍生之證據，有無證據能力，仍應就人權保障及公共利益
    之均衡維護予以權衡決定，而非當然無證據能力。則依「舉
    重以明輕」之法理，在合法監聽時，偶然附隨取得之另案證
    據資料，並非違背法定程序取得之證據，亦未侵害憲法所保
    障之人民秘密通訊權，基於維護公平正義及刑事訴訟發現真
    實之目的，該偶然取得之監聽內容及所衍生之證據，亦應認
    為有證據能力（最高法97年度台非字第549 號判決意旨參照
    ）。查0000000000號行動電話，係台灣高等法院台中分院檢
    察署檢察官另案偵辦瀆職等案件時，經檢察官依法核發通訊
    監察書實施通訊監察，對相關犯罪嫌疑人使用之電話予以監
    聽，嗣於監聽0000000000號行動電話之使用人與0000000000
    號行動電話之使用人對話時，得知有栽槍之罪嫌，再循線對
    證人林純烈、陳健雄、吳俊卿等人進行調查，因而查獲本案
    等情，有卷附之通訊監察書（見原審卷(二)第47、48頁）、監
    聽譯文（見原審卷(四)第64至70頁）在卷可稽。本件被告行為
    時即88年7 月14日公布之通訊保障及監察法第5條第2項規定
    ，通訊監察書，偵查中由檢察官依司法警察機關聲請或依職
    權核發，審判中由法官依職權核發。嗣該法第5條第2項前段
    於96年7 月11日經修正公布為：「前項通訊監察書，偵查中
    由檢察官依司法警察機關聲請或依職權以書面記載第11條之
    事項，並敘明理由、檢附相關文件，聲請該管法院核發」，
    其第34條第2項並規定上開修正條文自公布後5個月施行。本
    件檢察官核發通訊監察書，實施通訊監察之時間，係在上開
    通訊保障及監察法修正公布施行之前所為，通訊監察書記載
    涉嫌觸犯之法條分別為貪污治罪條例第5條第1項第3 款，為
    同法第5條第1項第1 款所列之罪嫌，通訊監察書對監察對象
    雖記載為「阿欣」、「阿青」，但附表已列明各線電話號碼
    ，已具備對象固定之效果，是檢察官核發通訊監察書實施之
    通訊監察，客觀上均符合修正前通訊保障及監察法所規定之
    法律要件。本件因執行通訊監察所取得被告等人關於栽槍之
    監聽譯文，固係於執行瀆職案件之通訊監察時，偶然附隨取
    得本案監察目的範圍以外之通訊內容，惟揆諸上揭說明，該
    監聽譯文本身及所衍生取得之證據資料，均應容許為本案之
    證據資料，因而認為有證據能力。
二、按被告以外之人於審判外之陳述，雖不符前四條之規定，而
    經當事人於審判程式同意作為證據，法院審酌該言詞陳述或
    書面陳述作成時之情況，認為適當者，亦得為證據；當事人
    、代理人或辯護人於法院調查證據時，知有第159條第1項不
    得為證據之情形，而未於言詞辯論終結前聲明異議者，視為
    有前項之同意，刑事訴訟法第159條之5定有明文。查本判決
    所引用之供述證據，業據被告及其選任辯護人於準備程序時
    均不爭執證據能力（本院卷第25頁反面參照），迄至言詞辯
    論終結前，亦未主張有刑事訴訟法第159條第1項不得為證據
    之情形，本院審酌該等證據作成時之情狀，並無違法或不當
    等情形，認為以之作為本案之證據亦屬適當，依上開規定，
    自具有證據能力。另其餘非供述證據亦均經法定程序取得，
    無不得為證據之情形，自均有證據能力。
貳、認定犯罪事實所憑之證據及理由：
一、訊據被告簡宗霖、張旺根及王世清均矢口否認有何犯行：
  (一)被告簡宗霖辯稱：林純烈並無交槍之動機，斷不可能以槍枝
    重罪交換藏匿人犯輕罪之理。且林純烈係由其親戚兼執政黨
    立委林重謨陪同到刑事局說明案情，又直接面見刑事局侯局
    長，依理警方專案小組不可能要求林純烈非法交槍。再者，
    證人吳俊卿於其後已證稱槍彈係其與許永專共同持有，被告
    簡宗霖等人並無栽槍之情事。從本案被告等人所彙整吳俊卿
    集團所擁有之強大火力及做案使用之各式槍械以觀，吳俊卿
    集團必然擁有強大火力之各式槍械，惟吳俊卿被捕時，身上
    只有一批各式子彈，並無查獲任何槍枝。警察人員本於維護
    社會治安，打擊非法槍械，保障人民生命財產安全之神聖使
    命，責無旁貸努力以赴，於吳俊卿被捕後，繼續追查吳俊卿
    集團所擁有之各式槍彈，乃被告簡宗霖等人之職責所在，並
    無違法可言。本案起獲之8 把槍枝及子彈確為吳俊卿犯罪集
    團所有。
  (二)被告張旺根及王世清辯稱：林純烈與吳俊卿實係同一犯罪集
    團，且吳俊卿係林純烈之小弟，林純烈提供槍枝予吳俊卿犯
    案，於吳俊卿逃亡期間提供生活費，又吳俊卿、華敏璽、郭
    全富、黃志賢等人間持有之槍枝相互流用，吳俊卿亦會將槍
    枝交給同夥保管，從而，如附表二所示之槍枝及子彈均係吳
    俊卿所有或其與林純烈共同持有應甚明確。
二、被告簡宗霖、林續鵬、張旺根、林惠郎、鎖靖容及王世清均
    為警務人員，乃偵辦吳俊卿殺人強盜犯罪集團「拔薯專案」
    小組成員或配合偵辦人員：
  (一)查被告簡宗霖為內政部警政署刑事警察局偵三隊一組組長，
    被告林續鵬為該隊一組副組長；被告張旺根為臺中縣刑警隊
    四組組長，被告林惠郎為該組小隊長，被告王世清及鎖靖容
    均為該組偵查員，業據被告簡宗霖、林續鵬、張旺根、林惠
    郎、王世清及鎖靖容等人供承在卷可按，並有臺中縣警察局
    刑警隊四組查獲吳俊卿非法持有槍砲案獎金分配資料影本 1
    份在卷可佐（見原審卷(三)第41頁至第42頁）。
  (二)緣吳俊卿、華敏璽、陳記成、許永專、郭全富、曾富源等人
    ，以吳俊卿為首，共組犯罪集團，擁槍自重，分別於(一)90年
    7 月13日陳記成持槍掃射林榮鑑所經營之「和眾當鋪」（以
    下簡稱「林榮鑑案」）；(二)90年12月24日吳俊卿、許永專持
    槍掃射楊民永住宅（以下簡稱「楊民永案」）；(三)91年1 月
    18日吳俊卿、陳記成持槍殺害林明勇（以下簡稱「林明勇案
    」；(四)91年2月6日吳俊卿、陳記成、許永專、林泰亨、陳明
    智持槍強盜陳俊良（以下簡稱「陳俊良案」）；(五)91年2月8
    日吳俊卿、陳記成、林泰亨、陳明智持槍擄人勒贖蔡雨霖（
    以下簡稱「蔡雨霖案」）；(六)91年11月5 日吳俊卿、陳記成
    、許永專持槍擄人勒贖張源昌（以下簡稱「張源昌」案；(七)
    92年2月3日吳俊卿、陳記成、許永專、華敏璽遇警盤查，開
    槍拒捕（以下簡稱「東勢槍戰案」）；(八)92年3 月20日吳俊
    卿、許永專、華敏璽持槍掃射洪進南住處（以下簡稱「洪進
    南案」；(九)92年4月6日吳俊卿、許永專、華敏璽持槍掃射蘇
    文章服務處（以下簡稱「蘇文章案」）；(十)92年6 月21吳俊
    卿、許永專、華敏璽、郭全富、曾富源、黃志賢持槍掃射大
    豐砂石廠（以下簡稱「大豐砂石廠案」）；(十一)92年6 月30日
    吳俊卿、許永專、華敏璽、郭全富、曾富源、黃志賢、楊人
    杰持槍掃射孩子王遊藝場（以下簡稱「孩子王遊藝場案」）
    等危害社會治安重大犯罪案件，內政部警政署刑事警察局乃
    由偵三隊副隊長朱宗泰、組長即被告簡宗霖、副組長林續鵬
    、偵查員方成德等人組成「拔薯專案小組」，配合台中縣警
    察局第四組組長張旺根、小隊長林惠郎、偵查員王世清及鎖
    靖容及雲林縣警察局台西分局等地方警察單位，全力查緝吳
    俊卿等犯罪集團成員到案。嗣吳俊卿犯罪集團成員陳記成，
    於92年2月3日東勢槍戰中首先落網；華敏璽於92年7月4日經
    警在彰化福興鄉○○路○段585巷37-5號7 樓圍捕落網；吳俊
    卿於92年7月13日經警在台中縣梧棲鎮○○路288號陳宏欣租
    處圍捕落網；郭全富、曾富源於92年8 月30日經警在台中市
    ○○路○段93之11號3樓307室圍捕落網；至許永專則於92年7
    月2 日自殺身亡等情，有臺灣彰化地方法院92年度重訴字第
    11號刑事判決書、臺灣高等法院臺中分院92年度上重訴字第
    54號刑事判決書（偵一卷第149頁以下、第167頁以下）及內
    政部警政署刑事警察局92年8月15日刑人字第0920155332 號
    函在卷可稽（原審卷(二)第223頁）。
三、被告簡宗霖認林純烈為吳俊卿犯罪集團成員，而吳俊卿及郭
    全富、曾富源落網後，因未同時起出槍彈，乃要求林純烈必
    須交出8把槍枝：
  (一)查吳俊卿於92年7月13日在台中縣梧棲鎮○○路288號落網時
    ，警方僅起出子彈240 顆，未查獲任何槍枝；另郭全富、曾
    富源於92年8月30日經警在台中市○○路○段93之11號3樓307
    室圍捕落網，亦未起出任何槍枝等情，有上開臺灣彰化地方
    法院92年度重訴字第11號判決及臺灣雲林地方法院檢察署92
    年度偵字第3284號起訴書在卷可稽。
  (二)被告簡宗霖確有要求林純烈交出8把槍枝：
  1.證人林純烈於原審證稱：92年9月6日因涉及資助吳俊卿等逃
    亡案件，前往刑事警察局說明。當天在地下室偵訊室有簡宗
    霖在場。簡組長就說，他們已經監控我半年了，還有電話監
    聽半年了，說我有在資助吳俊卿，起初簡組長說，吳俊卿他
    是槍擊要犯，然後吳俊卿向你拿錢叫你老大，為什麼抓到吳
    俊卿，吳俊卿身上沒有槍，是不是槍枝藏在我這邊，我說我
    這邊真的沒有槍，吳俊卿在外面所作所為，我也不知道，簡
    組長很生氣就拍桌，他說百分之百槍枝一定藏在我這邊，我
    跟簡組長說我這邊實在沒有槍枝，簡組長就是不相信我說的
    話。簡組長有拍桌叫我一定要交出槍枝。後來我就在偵訊室
    打電話找王詠慶、陳健雄、詹士正要拜託他們幫忙我買槍等
    語（原審卷(三)第227頁反面、第228頁）。
  2.證人陳健雄於原審證稱：92年9月6日有接到林純烈的電話，
    林純烈在電話裡面說他在刑事警察局。他說什麼機關叫他交
    槍，要我幫他找八把槍，不然他的主席身分可以送治平，叫
    我幫他問，交代完，我就去問等語（原審卷(三)第257 頁反面
    ）。
  3.另依被告王世清與王詠慶92年9月6日15時55分29秒通訊監察
    譯文內容所示：「王詠慶：今天純烈仔有出去了，他有叫立
    委帶出去了，去說明了。」「王詠慶：剛才純烈仔有打給我
    ，他們現在可能在台北，他打給我，我才要打給你，他現在
    可能跟他們都說好了，條件都說好了，他現在意思是說要叫
    我答應。」「他是說他有準備，他跟他們說好像要先拿五萬
    ，他是說可能會欠一萬，他已經有跟一個朋友講好了，他電
    話中跟我說這樣」等語（原審卷(四)第64、65頁）。據共同被
    告王世清供稱：「（問：該二通電話係由0000000000撥打至
    0000000000行動電話，0000000000行動電話持用人為何人？
    該二通電話談論內容為何？）0000000000行動電話持用人為
    『老進』，談論內容為專案組逮捕郭全富後，未找到郭全富
    持有之槍枝，我們懷疑槍枝是在林純烈手中，所以要林純烈
    出來投案，但被林純烈拒絕，後來我轉而要求「老進」將郭
    全富所持有流落在外之槍枝歸位不要流落在外，影響社會治
    安，所以我才透過關係找到『老進』，所以才會有92年9月6
    日這兩通通聯紀錄。通聯大意是林純烈已由立委林重謨帶往
    台北刑事局投案，刑事局也研判林純烈應有槍枝，所以刑事
    局也向林純烈追槍」等語（偵四卷第321 頁反面）。證人林
    純烈於原審證稱：「一組簡組長，他說第一你資助吳俊卿，
    第二你是主席，第三點我隨便給你加壹條，就有資格提報你
    治平。我就傻了。然後他說你自己想辦法去找，我說找什麼
    ，他說找人去幫你備槍。他說叫我電話快打。我就打電話給
    『老進』王詠慶、詹士正，還有陳健雄，拜託他們無論如何
    幫我找槍。」「（問：聲請播放9 月15日通聯光碟，請被告
    確認。剛聽那聲音是誰的聲音？）應該是一個「老進」王詠
    慶，另外壹個應該是警察，因為我有拜託這個「老進」幫我
    」等語（原審卷(二)第17頁反面至第20頁）。依證人林純烈上
    開證詞，其於92年9月6日前往刑事局投案後，被告簡宗霖要
    求伊交槍，林純烈於同日即於刑事局內打電話請求陳健雄、
    王詠慶等人協助找槍或買槍。而依當日王詠慶與被告王世清
    之通訊監察譯文所示，證人林純烈確於同日打電話予王詠慶
    ，王詠慶復打電話告知被告王世清關於林純烈同意交槍一事
    ，足認證人林純烈上開證詞，並非虛構。
  4.又被告王世清於93年5 月10日於偵查中供稱：抓到郭全富後
    ，刑事局簡組長對郭全富說最少要追回你們身邊的槍，最少
    要六支，後來我透過關係叫「老進」去找，所以「老進」都
    找我聯絡。後來林純烈九月六日去刑事局投案，刑事局簡組
    長要林純烈把身邊的槍交出來，林純烈也打電話找「老進」
    找槍，「老進」通知我郭全富的部分他不理了等語（偵四卷
    第382 頁）。復於偵查中證稱：「一開始我們抓到郭全富時
    ，我叫『老進』要把槍追回來，隔幾天林純烈透過林重謨到
    偵三隊自首，這時偵三隊就有追槍的動作，『老進』告訴我
    說林純烈去投案，我說郭全富部分的槍要追回來，他的意思
    是都由偵三隊在追槍，我告訴他追槍沒關係，但是不要給專
    案小組以外的單位就好，後來我就省事沒再追郭全富的槍。
    」「（問：偵三隊負責追槍的是何人？）我知道簡組長是一
    定有，因為電話中我有跟他講到這件事，我跟他說郭全富這
    邊應該是追不到槍，林純烈那邊就由你們去追追看，人在他
    們那投案是一定有追槍，我知道的只有簡宗霖組長，其他的
    我不是很清楚」等語（偵四卷第331 頁）。依被告王世清上
    開證詞，亦證稱被告簡宗霖於郭全富被捕後，要求王世清最
    少要起出六把槍。王世清乃透過綽號「老進」者之王詠慶出
    面要求林純烈交出六把槍予王世清，但遭林純烈拒絕。嗣林
    純烈於92年9月6日自行前往刑事局投案，被告簡宗霖乃要求
    林純烈交槍。綜上證據，自足認被告簡宗霖確有要求林純烈
    交出槍枝無訛。被告簡宗霖辯稱並未要求林純烈交槍云云，
    顯非足採。
四、警方並無證據證明吳俊卿犯罪集團成員持有之槍枝流向林純
    烈持有：
  (一)依下列證據固足認林純烈與吳俊卿犯罪集團有共同犯罪之嫌
    ，但警方仍認證據並不充足，故關於吳俊卿犯罪集團所犯上
    開案件，從未以共犯移送林純烈：
  1.警方懷疑林純烈為吳俊卿犯罪集團成員之證據：
  (1)查吳俊卿與陳宏欣於92年7月13日在台中縣梧棲鎮○○路288
    號為警查獲到案。據陳宏欣於92年7 月17日警詢時供稱：「
    （問：吳俊卿與你居住在台中縣梧棲鎮○○路288 號，生活
    費用由何人提供？）我知道都是由林純烈、郭全富等二人提
    供。）」「（問：林純烈於何時地提供多少金錢予吳俊卿？
    如何轉交？）林純烈曾於92年7月6日以上述聯絡方式，吳俊
    卿交待我向他說巳經沒有錢了，林純烈約我7月6日12時在台
    中縣梧棲鎮童綜合醫院見面，後來又更改時間為下午3 點，
    林純烈駕駛一部白色福斯汽車，車內有一女子及一名小孩，
    我上車坐在後座，林純烈交給我20萬元，要我轉交給吳俊卿
    並交待吳俊卿不要出門」等語（本院卷(二)第49、50頁）。此
    部分林純烈因透過陳宏欣資助吳俊卿逃亡費用20萬元，業經
    臺灣高等法院臺中分院以93年度上易字第1147號判處有期徒
    刑10月確定（本院卷(二)第73至76頁）。
  (2)另大豐砂石廠案，據黃志賢於92年7 月16日於警詢時供稱：
    大豐砂石場槍擊案，由郭全富事先多次策劃，由我、郭全富
    、華敏璽、曾富源共同參與犯案，我知道郭全富此槍擊案有
    告知老大林純烈等語（本院卷(二)第54頁）。又曾富源於92年
    8月31日警詢筆錄供稱：於92年6月21日凌晨，在南投縣草屯
    鎮大豐砂石場，我與黃志賢、華敏璽及郭全富等4 人一起乘
    車前往南投縣草屯鎮大豐砂石場開槍恐嚇，我持烏茲衝鋒槍
    ，華敏璽持手槍，郭全富持M16 步槍，黃志賢駕車共同槍擊
    恐嚇草屯砂石場。我和郭全富、黃志賢一起前往二林鎮林純
    烈住宅，郭全富、黃志賢與林純烈在客廳內談話，我在車上
    ，郭全富也曾叫我去過林純烈家拿行動電話門號給郭全富等
    語（本院卷(三)第115頁）。
  (3)又洪文棋案，據黃志賢於92年8月12日於警詢時供稱：「（
    問：洪文棋遭恐嚇取財案是何人策劃？）是林純烈。」（「
    （問：為何92年8月5日警方借提你，你不供稱是林純烈策劃
    ？）我不想牽連其他的人，所以我才未明白說明。因為林純
    烈勢力很大，而且是郭全富等人的老大，我害怕說出來，林
    純烈會對我及家人報復，所以我不敢說出林純烈。」「（問
    ：林純烈如何策劃分工主導洪文棋遭恐嚇取財案？）92年 5
    月17日郭全富打電話給我要我開車至台中黎明東街載他。約
    等候十分鐘許，曾富源駕車前來會合，二部車南下先至張寶
    泉住處，張寶泉坐我的車，之後二部車直接開往林純烈家中
    ，進入林純烈住處右邊客廳。林純烈向郭全富交代，等一下
    要處理事情，動作要快一點，要小心，因為該處離警察分局
    很近。我聽到郭全富交代張寶泉，等一下你負責拿手銬，將
    洪文棋銬出來。郭全富問說事後拿到錢，如何分配、處理？
    林純烈說一半150 萬元是吳俊卿的，剩下的部分你們自己有
    參與的人自行分配。後來郭全富、曾富源、張寶泉駕車出發
    ，我與林純烈、錦龍三人在客廳中聊天。約21時10分許，林
    純烈接獲郭全富電話，林純烈要我載他至台中租屋處，約23
    時左右，郭全富、曾富源、張寶泉三人到達林純烈租屋處與
    我們會合，說老大事情已經處理好了，也有打電話給陳聰明
    了，林純烈回答會叫林水河去接錢。」「我知道林純烈是郭
    全富的老大。郭全富是曾富源、張寶泉的老大」等語（本院
    卷(二)第61至67頁）。
  (4)據上開證據，警方乃認林純烈為吳俊卿犯罪集團成員，並據
    被告簡宗霖、林續鵬、張旺根於本院供承在卷可按（本院卷
    (二)第104、105頁）
  2.被告等人固辯稱林純烈為吳俊卿犯罪集團老大，教唆吳俊卿
    等人犯洪文棋案、大豐砂石廠案，惟警方從未以林純烈與吳
    俊卿等人共犯上開案件為由，移送偵辦林純烈（僅移送林純
    烈因資助20萬元予吳俊卿部分之藏匿人犯罪），此有雲林縣
    警察局台西分局92年7月21日台西警刑字第00920020930號刑
    事案件移送書（大豐砂石廠案，本院卷(二)第141 頁）及92年
    10月15日台西警刑0000000000號刑事案件移送書（洪文棋案
    ，本院卷(三)第8 頁）。顯見被告等人僅懷疑林純烈涉犯上開
    案件，惟證據上並不充足，乃未移送。被告簡宗霖於本院即
    證稱：因為陳宏欣、曾富源、黃志賢及吳俊卿都未直接指認
    林純烈，所以未移送林純烈，當時我們認為林純烈的犯罪證
    據並不足夠等語（本院卷(三)第198頁反面），亦足印證。
  3.至臺灣雲林地方法院檢察署固曾於92年7 月14日以雲檢惟義
    92偵3048字第14815 號函，通知內政部警政署入出境管理局
    及行政院海岸巡防署等單位，以林純烈涉犯槍砲彈藥刀械管
    制條例為由，限制林純烈出境（本院卷(三)第88頁）。惟林純
    烈嗣僅因資助20萬元予吳俊卿，而經檢察官以92年度偵字第
    3284號起訴。至上開臺灣雲林地方法院檢察署92年度偵字第
    3048號一案，則移併臺灣彰化地方法院92年度重訴字第11號
    陳記成、吳俊卿、陳明智、華敏璽、許永專等人案件審理，
    有臺灣彰化地方法院92年度重訴字第11號刑事判決書在卷可
    稽。顯見林純烈並未經檢察官列為與吳俊卿等人共犯違反槍
    砲彈藥刀械管制條例等案件至明。自不得僅因上開臺灣雲林
    地方法院檢察署限制出境函文，案由欄為槍砲彈藥刀械管制
    條例，即認檢察官亦認林純烈與吳俊卿等犯罪集團亦有共犯
    關係。
  (二)又吳俊卿犯罪集團成員犯上開林榮鑑案、楊民永案、林明勇
    案、陳俊良案、蔡雨霖案、張源昌案、東勢槍戰案、洪進南
    案、蘇文章案、大豐砂石廠案、孩子王遊藝場案，所持用如
    附表三編號A至H所示之犯罪槍枝，均經警方起出扣案；另如
    附表三編號N至P所示槍枝，雖未持以犯罪，但亦經警方取出
    扣案等情，有臺灣彰化地方法院92年度重訴字第11號刑事判
    決書在卷可稽。依上開各該案件警方移送書（本院卷(二)第85
    至92頁）、被害人指述、現場遺留彈殼及扣案槍枝經送彈道
    比對結果，各該案件犯罪槍枝，均已查扣，並無證據認定吳
    俊卿犯罪集團尚持有其他槍枝犯案。而上開犯罪槍枝最晚於
    92年7 月13日已經警方全部起出，各該槍枝既均經刑事警察
    局鑑定比對犯罪現場遺留之彈殼，據以特定各該槍枝曾經使
    用之犯罪案件（彰化地院上開判決書參照），則除上開11把
    槍枝外，被告等人自無可能認吳俊卿犯罪集團仍有犯罪槍枝
    尚未取出。被告辯稱吳俊卿犯罪集團成員使用之槍枝統計上
    多達44枝（本院卷(二)第127 頁），顯屬無據。被告張旺根於
    本院即證稱：根據吳俊卿總共犯了16件重大刑案，我們做的
    統計有44把槍枝，但這44把槍枝有些是重複，我們是根據查
    獲或是被害人指證，大略做的統計等語（本院卷(四)第7 頁反
    面、第8 頁）。惟被告等指稱吳俊卿犯罪集團所使用之槍枝
    共有44把，既僅係大略統計而得，其中並有重複計算，則被
    告等上開指述，顯非能據為有利之認定依據。況吳俊卿犯罪
    集團成員所犯上開林榮鑑等11起案件，經依上開各該案件警
    方移送書、被害人指述、現場遺留彈殼及扣案槍枝經送彈道
    比對結果，各該案件犯罪槍枝，均已查扣。至選任辯護人所
    提出「吳俊卿犯罪集團歷年犯案一覽表」（以下簡稱一覽表
    ，附於本院卷(二)第124 頁）所列16件案件，除上開「持槍」
    犯罪之案件共11起之外，另該一覽表所列編號1、2所示制式
    90 手槍2支（吳俊卿僅取得手槍2支，另1支為洪華欽所有，
    與吳俊卿無關），經查，即為如附表三編號D、E所示槍枝，
    該2把槍枝業已於92年7月4 日華敏璽落網時於現場起出（如
    臺灣彰化地方法院92年度重訴字第11號判決書犯罪事實欄一
    、十六所示）。另一覽表編號3 所示持槍強盜古國輝、田文
    裕、彭永光、鄒志淋、黃佩珊等財物一案，吳俊卿業經臺灣
    苗栗地方法院檢察署以92年度偵緝字第232 號不起訴處分書
    ，以不能證明犯罪為由，對吳俊卿處分不起訴，有不起訴處
    分書在卷可稽。又一覽表編號5 所示吳俊卿等恐嚇林治彬一
    案，乃以電話恐嚇方式取財，並未出示槍枝（如臺灣彰化地
    方法院92年度重訴字第11號判決書犯罪事實欄六所示）；又
    一覽表編號16所示吳俊卿、鄢輝壽及葉信宏等持有MP5 衝鋒
    槍1 支及奧地利制式90手槍2支部分，經查即為如附表編號N
    、O 、P所示3把槍枝，業已於91年1月14 日為警查扣（如臺
    灣彰化地方法院92年度重訴字第11號判決書犯罪事實欄六所
    示）。此外，再無證據認定吳俊卿犯罪集團尚持有其他槍枝
    犯案，已如上述。被告張旺根所謂「依被害人指述」，吳俊
    卿犯罪集團尚持有扣案如附表三以外之其他槍枝云云，即非
    足採。至吳俊卿犯罪集團是否尚持有其他未曾使用犯罪之槍
    枝，而未經警方查獲扣案部分，警方既無證據證明，自不能
    以推測或想像方式，遽認吳俊卿一定還有其他槍枝未經查獲
    。
五、被告簡宗霖確有以不提報林純烈為「治平專案」搜證對象為
    條件，換取林純烈交出如附表二所示8把槍枝：
  (一)證人林純烈於原審證稱：「（問：既然你自己沒有槍，也沒
    有跟別人共有槍，也不是吳俊卿的大哥，你為何要答應專案
    小組交槍？）因為我是民意代表，我如果不交槍，說我夠資
    格要提報治平。」「（問：你是因為害怕被提報治平專案，
    而答應要交槍？）是。」「（問：有人答應過你，有交槍就
    不用提報治平？）當初跟簡組長個人單獨談的。」「（問：
    你說簡組長有答應你有交槍，就不提報治平？）簡組長是這
    樣說，我跟你提報治平很簡單」等語（原審卷(三)第228 頁反
    面）。核與證人陳健雄於原審證稱：92年9月6日有接到林純
    烈的電話，林純烈在電話裡面說他在刑事警察局。他說什麼
    機關叫他交槍，要我幫他找八把槍，不然他的主席身分可以
    送治平，叫我幫他問，交代完，我去問等語（原審卷(三)第25
    7 頁反面）相符。另被告簡宗霖於偵查中亦供稱：治平專案
    是績效評比，通常身分要是民意代表、幫派首惡，當時林純
    烈有提治平列為對象搜證，檢肅科有准，但是還未搜證完畢
    ，他就到案等語（偵一卷第39頁）。準此，簡宗霖既要求林
    純烈交槍，而林純烈於92年9月6日前往刑事局投案當時，確
    亦經提報為治平專案對象搜證當中，則林純烈指稱被告簡宗
    霖以不提報治平專案對象為對價，換取林純烈交出8 把槍枝
    ，自非無的放矢。
  (二)警方僅懷疑林純烈為吳俊卿犯罪集團成員涉犯上開大豐砂石
    廠、洪文棋等案件，惟證據上並不充足，乃未移送，已認定
    說明於上。又依林純烈上開證詞，林純烈於92年9月6日當日
    即一再向被告簡宗霖表示自己並非吳俊卿犯罪集團成員，亦
    未持有槍枝；另林純烈因藏匿人犯罪於92年9月6日經羈押後
    ，警方於92年9 月15日借提林純烈追查「吳俊卿犯罪集團犯
    罪贓證物」，訊問林純烈是否涉及大豐砂石廠槍擊案，惟林
    純烈否認知悉或教唆犯案，有林純烈同日調查筆錄在卷可稽
    （本院卷(三)第131 頁以下）。則林純烈既一再否認持有吳俊
    卿犯罪集團槍枝，警方亦無積極證據證據證明，林純烈理無
    於92年9月6日於刑事局四處打電話予陳健雄、王詠慶及詹士
    正等人要求籌槍之理。參照王世清與王詠慶92年9月6日15時
    55分29秒通訊監察譯文內容所示：「王詠慶：今天純烈仔有
    出去了，他有叫立委帶出去了，去說明了。」「王詠慶：剛
    才純烈仔有打給我，他們現在可能在台北，他打給我，我才
    要打給你，他現在可能跟他們都說好了，條件都說好了，他
    現在意思是說要叫我答應。」「王詠慶：他是說他有準備，
    他現在跟他們說好了，他可能跟阿泰他們直接有講了（下略
    ）。」「王詠慶：他是說他有準備，他跟他們說好像要先拿
    五萬，他是說可能會欠一萬，他已經有跟一個朋友講好了，
    他電話中跟我說這樣」等語（原審卷(四)第64至70頁）。王詠
    慶於電話中亦告知被告王世清關於林純烈已於刑事局談妥條
    件交槍。若非被告簡宗霖以不提報治平專案為對價，換取林
    純烈交槍，警方既無充分證據證明林純烈持有吳俊卿犯罪集
    團槍枝，林純烈復一再否認，林純烈何以甘願冒持有槍枝、
    被提報治平專案之風險，向警方提出如附表二所示之8 把槍
    枝？再者，被告簡宗霖既明知如附表二所示之8 把槍枝，乃
    林純烈提出，無論該槍枝是吳俊卿犯罪集團所有或林純烈個
    人所有，自應依法詢問林純烈槍枝來源，並製作筆錄後移送
    偵辦林純烈非法持有槍枝罪嫌。被告簡宗霖既捨此不為，顯
    與林純烈間有對價之交換。證人林純烈證稱係受被告簡宗霖
    以提報治平專案為由，始不得不交出槍枝，應可認定。
六、被告簡宗霖於92年9月6日即已與林純烈協議所交出之槍枝將
    栽槍予吳俊卿：
  (一)證人林純烈於原審證稱：「（問：當時要把這八把槍叫誰來
    扛？）簡組長說，我趕快去買，我說我交槍，我不能去擔當
    ，因為這個要被關，不能私人有槍，他說反正你把八把槍交
    出，其他我會想辦法，也不怕你不交。」「（問：9月6日那
    天你有無告訴簡宗霖說，你要這把槍叫誰來扛？）當初有談
    到吳俊卿。」「（問：92年9月6日在刑事警察局，你有跟簡
    宗霖說，你要叫吳俊卿來扛這個意思？）是。」「（問：吳
    俊卿當時是否在押？）當時吳俊卿就已經在押，當初我也說
    我如果遇不到蕃薯仔怎麼辦，簡宗霖他說這個你不用管，我
    們會想辦法。」「（問：92年9月6日有無提到要利用借提吳
    俊卿及通知你簽上線監聽的機會，來跟吳俊卿說栽槍的事？
    ）9月6日就是這樣說的」等語（原審卷(三)第248、249頁；原
    審卷(二)第19頁）。依證人林純烈上開證詞，證人林純烈與被
    告簡宗霖於刑事警察局時已協議利用借提之機會，由林純烈
    與吳俊卿會面，並徵詢吳俊卿同意承認持有上開槍枝情事。
  (二)嗣吳俊卿果於92年10月6 日經借提至雲林縣警察局台西分局
    ，林純烈並經雲林縣警察局楊周書通知到場與吳俊卿商談（
    詳下述）。證人吳俊卿於原審證稱：「林純烈哭著跟我講，
    意思說叫我幫他。我就說不要講那麼多，要我怎麼做。林純
    烈說他要交槍，叫我扛，因為林純烈叫我扛的時候，彰化地
    院已經宣判我死刑，我就叫他要幫忙我官司。因為我跑路的
    時候，林純烈有拿錢幫我，我認為我有虧欠他的情分。後來
    要辦林純烈的時候，我要林純烈幫我官司，槍枝我擔起來」
    等語（原審卷(三)第183頁反面、第184頁）。對照王世清與王
    詠慶92年9月6日16時04分29秒通訊監察譯文所示，王詠慶稱
    ：「一個禮拜五五，『意思蕃薯仔（指吳俊卿）這樣』」等
    語（原審卷(四)第64至70頁）。自足認被告簡宗霖於92年9月6
    日即已與林純烈協議林純烈所交出之槍枝將栽槍予吳俊卿。
    此從雲林縣警察局台西分局92年10月6 日借提吳俊卿追查洪
    文棋一案時，林純烈亦經通知前往，並與吳俊卿會面；而吳
    俊卿於92年10月6 日與林純烈會面後，即供稱許永專尚有一
    批槍械藏放於台中縣豐原市；翌（7） 日又經台中縣警察局
    刑警隊借提，復供稱：願意配合帶同警方前往許永專藏放槍
    枝處所尋找等語（吳俊卿92年10月6日、7日調查筆錄，見偵
    三卷第4 、11頁），亦足證明。證人林純烈上開證詞，應與
    事實相符，而可採信。
七、林純烈所交出如附表二所示之8把槍枝，係於92年9月15日至
    92年10月6 日間某日以不詳方式取得，固無法認定槍枝來源
    ，但絕非吳俊卿或其犯罪集團所有：
  (一)證人林純烈於偵查中證稱：於92年9月6日在刑事警察局即用
    電話聯絡詹士正、老進、陳健雄幫忙找槍。後來因為陳健雄
    已幫我找好八支槍，我後來就沒再找詹士正，而「老進」後
    來遭通緝，也沒聯絡等語（見本院更一審卷(一)第274 頁）。
    證人詹士正證稱：「林純烈於92年間主動打電話給我說他在
    台中縣的刑警隊被借提出來，他向我表示因卡到（台語）「
    蕃薯仔」（即吳俊卿）的案件，叫我到刑警隊，因此我就趕
    往台中縣刑警隊，在刑警隊的辦公室（那一組我不清楚），
    林純烈告訴我，因為卡到「蕃薯仔」的案件，他被刑事局人
    員借提到縣警局刑警隊，必須要交「六」才可以交保，另「
    阿富」（姓名我不清楚）要交「二支」（該二支由「老進」
    去想辦法），他拜託我問朋友那邊有沒有，因為我這邊問不
    到買槍的門路，我就沒有再和林純烈連絡」等語（偵四卷第
    308 頁）。查林純烈因藏匿人犯罪於92年9月6日經羈押後，
    臺中縣警察局刑警隊於92年9 月15日借提林純烈追查「吳俊
    卿犯罪集團犯罪贓證物」，由被告王世清訊問林純烈是否涉
    及大豐砂石廠槍擊案等情，有林純烈同日調查筆錄在卷可稽
    （本院卷(三)第131頁以下）。另被告王世清於本院亦證稱：9
    2年9月15日借提林純烈到刑警隊，我委託林純烈叫詹士正來
    ，請他勸王詠慶把郭全富的槍交出來等語（本院卷(四)第11頁
    反面、第12頁）。則證人詹士正既係在臺中縣警察局刑警隊
    與羈押中之林純烈會面，則詹士正與林純烈會面之時間應為
    92年9月15日。再者，林純烈於92年9月15日經被告王世清借
    提至台中縣警察局刑警隊，被告王世清於同日12時51分15秒
    即打電話向王詠慶告知，並詢問王詠慶是否要與林純烈通電
    話。王詠慶答應後，王世清中斷通話，隨即於同日12時52分
    36秒再打電話予王詠慶，並將電話交給林純烈。王詠慶問：
    「說要交保，怎麼沒讓你交保？」林純烈答：「那一天『檢
    ㄟ不知道怎麼樣就，『蟑螂』他就都說好了。」王詠慶稱：
    「那天我就馬上問，問一問，阿怎麼會「ㄉㄧㄠˊ」（台語
    發音）咧？」「講了又變不一樣了，回來再打算了。」「阿
    你不同就不同了嘛。」林純烈稱：「阿現在重講，重那個，
    如果有回來才有那個」等語（原審卷(四)第68頁反面、第69頁
    ）。被告王世清於林純烈與王詠慶通話完畢後，再於同日12
    時59分48秒，打電話予王詠慶，稱：「我是想說回來再跟你
    碰一下面，好不好？」「應該是照我們那天講這樣的意思，
    這樣啦，他這邊另外他有拜託朋友嘛。」「我是說『ㄗㄨㄣ
    ㄏㄡ』一次就好，不要好幾次，嘿啊，這樣啊。」等語（原
    審卷(四)第69頁反面）。顯見被告王世清借提林純烈後，林純
    烈除打電話予詹士正外，另亦曾與王詠慶通過電話。依上開
    通話內容，足認林純烈於92年9月6日到案後並未獲檢察官准
    予具保，林純烈於92年9月6日在刑事局與簡宗霖議定交出槍
    枝之約定，乃未付之實施。故林純烈才會對王詠慶說：「阿
    現在重講，重那個，如果有回來才有那個」等語。而被告王
    世清於92年9 月15日借提林純烈，目的仍在要求林純烈交槍
    ，故才會讓林純烈與詹士正會面。詹士正到場後仍受託籌槍
    ，故王世清才會對王詠慶說：「應該是照我們那天講這樣的
    意思，這樣啦，他這邊另外他有拜託朋友嘛」等語。足認林
    純烈於92年9月15日當時尚未取得該8把槍枝。又證人林純烈
    證稱其於92年10月6 日前往台西分局與吳俊卿見面前即已取
    得附表所示二之槍彈，翌（7） 日即由被告張旺根等人帶同
    吳俊卿起出如附表二所示槍枝。據此，可以認定被告林純烈
    取得附表二所示之槍彈之時間點應為92年9 月15日至92年10
    月6日間某日。
  (二)證人陳健雄於偵查中固證稱：林純烈在92年9月6日打電話給
    我，要我幫他準備八支制式手槍。我透過很多道上朋友找槍
    ，在林主席還沒交保前，大約在九月中旬，一個綽號鳳梨的
    朋友就交一隻手機給我，要我24小時打開這隻手機，賣槍的
    人會跟我聯絡。後來到同年10月1 日，大約中午時，我在我
    家接到上開手機的來電，要我準備好錢，在10月2 日要一手
    交錢一手交貨，而且之前我就有跟賣槍的人講好了，槍枝一
    定要乾淨的，要沒有犯過刑案的槍。要買4 支制式彈匣手槍
    ，1支20萬、4支左輪手槍，1支15萬，所以我準備了140萬。
    10月2日晚上約10點鐘，賣槍的人通知我到溪湖交流道，一
    手交錢一手交貨，交槍給我的人瘦瘦的，大約一百七十幾公
    分，我並不認識，當場是我點他的槍，他點我的錢。10月 3
    日我就到主席家中，跟主席講槍已將準備好了等語（本院更
    一審卷(一)第280至282頁）。惟證人陳健雄於偵查中就購槍時
    間、指定之槍枝種類均能明確證述，惟於原審審理時竟證稱
    購槍時未指定槍枝種類，而所購得之槍枝種類為何也均不知
    情。另陳健雄於本院更一審供稱其出資120 萬元，本院上訴
    審命其提出金錢來源之證明及被告林純烈返還之證明，陳健
    雄亦無法提出並為合理之說明。是其稱附表二所示之槍彈係
    其出資購得，此部分即不足採信。如附表二所示之槍枝既非
    陳健雄為林純烈購買取得，證人詹士正亦否認提供，復無其
    他證據可資認定附表二之槍彈來源；被告林純烈於偵查中又
    供稱：「我交保後找『阿明』的人，向他買八支槍」等語（
    偵三卷第102 頁）。準此，並無證據足以認定如附表二之槍
    枝來源，是本院僅認定附表二所示之槍彈係被告林純烈以不
    詳方式取得。
  (三)如附表二所示8把槍枝並非吳俊卿犯罪集團所有：
  1.查吳俊卿犯罪集團犯如附表三案件所使用之槍枝，均已經警
    方起出扣案，此外，即再無其他證據證明吳俊卿犯罪集團尚
    持有其他槍枝犯案。林純烈所交出之8 把槍枝，顯非供吳俊
    卿犯罪集團使用之槍枝。至吳俊卿犯罪集團是否尚持有其他
    未曾使用犯罪之槍枝，而未經警方查獲扣案部分，警方亦無
    證據證明，業據認定說明於上。
  2.證人林純烈於原審證稱：「（問：當時要把這八把槍叫誰來
    扛？）簡組長說，我趕快去買，我說我交槍，我不能去擔當
    ，因為這個要被關，不能私人有槍，他說反正你把八把槍交
    出，其他我會想辦法，也不怕你不交。」「（問：9月6日那
    天你有無告訴簡宗霖說，你要這把槍叫誰來扛？）當初有談
    到吳俊卿。」「（問：92年9月6日在刑事警察局，你有跟簡
    宗霖說，你要叫吳俊卿來扛這個意思？）是。」「（問：吳
    俊卿當時是否在押？）當時吳俊卿就已經在押，當初我也說
    我如果遇不到蕃薯仔怎麼辦，簡宗霖他說這個你不用管，我
    們會想辦法。」「（問：92年9月6日有無提到要利用借提吳
    俊卿及通知你簽上線監聽的機會，來跟吳俊卿說栽槍的事？
    ）9月6日就是這樣說的。」「92年10月6 日因為我的手機被
    監聽到期要解除，我被通知到台西分局去簽名。我在台西分
    局時，吳俊卿那時也被借提到台西分局，按照當時在台北我
    們已經講好要吳俊卿承認那八支槍是他的，要他扛起來的計
    劃，當著偵訊警察的面，我告訴他扛起八支槍之責任，我跟
    吳俊卿講，我明天會帶八支槍到台中縣警察局刑警隊，如果
    要帶你去取槍，你就說那是你的，吳俊卿也答應了。專案小
    組的人跟我說明天吳俊卿要被借提到台中縣刑警隊等語」等
    語（原審卷(三)第231、247、248、249頁；原審卷(二)第19頁）
    。
  3.再據證人吳俊卿於原審證稱：「林純烈哭著跟我講，意思說
    叫我幫他。我就說不要講那麼多，要我怎麼做。林純烈說他
    要交槍，叫我扛，因為林純烈叫我扛的時候，彰化地院已經
    宣判我死刑，我就叫他要幫忙我官司。因為我跑路的時候，
    林純烈有拿錢幫我，我認為我有虧欠他的情分。後來要辦林
    純烈的時候，我要林純烈幫我官司，槍枝我擔起來」等語（
    原審卷(三)第183頁反面、第184頁）。查證人林純烈因資助吳
    俊卿180 萬元以供逃亡所需，經台灣彰化地方法院以93年度
    易字第421 號判處有期徒刑10月，嗣經台灣高等法院台中分
    院以93年上易字1147號判決駁回上訴確定（已於94年11月21
    日縮刑期滿執行完畢）；另吳俊卿因犯連續殺人罪，經臺灣
    彰化地方法院於92年9 月12日以92年度重訴字第11號判決，
    判處死刑，褫奪公權終身，亦有上開判決在卷可稽。證人吳
    俊卿上開因逃亡期間受林純烈資助，且已經法院宣判死刑，
    為還人情，乃同意承擔持有8 把槍枝之證詞，與客觀事實並
    無不符。
  4.證人林純烈於92年9月6日即已與被告簡宗霖協議林純烈所交
    出之槍枝將栽槍予吳俊卿，嗣林純烈因藏匿人犯罪，於同日
    經檢察官聲請法院羈押獲准，92年9月15 日被告王世清尚借
    提林純烈外出，積極要求林純烈交槍。無論92年9月6日或92
    年9 月15日，林純烈均係聯絡與吳俊卿犯罪集團成員無關之
    陳健雄、詹士正或王詠慶代為籌槍交付，被告簡宗霖、王世
    清均明知上情。倘如附表二所示槍枝確係吳俊卿犯罪集團成
    員所有，吳俊卿應非常清楚上開槍枝寄放何處。證人吳俊卿
    於另案證稱：「第一次取槍及第二次取槍的13把槍都是我和
    許永專在我們要跑的那段時間（92年初）購入的。我前後交
    給他4、500萬元由他去買的」（本院卷(一)第163頁、167頁反
    面、168頁、169頁反面）。「陳健雄是林純烈與許永專的朋
    友，我跟他只見過幾次面，是許永專把槍藏在他那裡」（本
    院卷(一)第167頁、第168頁）。「是許永專將槍交給他之後，
    才跟我說他將槍放在哪裡」等語（本院卷(一)第169 頁反面）
    。證人吳俊卿既證稱如附表二所示8 把槍枝乃許永專寄藏於
    林純烈友人陳健雄處，則林純烈既知上開槍枝藏放於陳健雄
    處，其於92年9月6日到案後為求交保並避免遭提報治平專案
    ，當時即可自行交出，無須再費心打電話四處找詹士正、王
    詠慶籌槍。惟林純烈非但未於92年9月6日到案後即行交出，
    反而遭羈押，迄92年9 月15日被告王世清借提林純烈當時，
    仍未交出。依同日林純烈與王詠慶電話通話內容觀之，王詠
    慶問：「說要交保，怎麼沒讓你交保？」林純烈答：「那一
    天『檢ㄟ不知道怎麼樣就，『蟑螂』他就都說好了。」王詠
    慶稱：「那天我就馬上問，問一問，阿怎麼會「ㄉㄧㄠˊ」
    （台語發音）咧？」「講了又變不一樣了，回來再打算了。
    」「阿你不同就不同了嘛。」林純烈稱：「阿現在重講，重
    那個，『如果有回來才有那個』」等語（原審卷(四)第68頁反
    面、第69頁）。足認林純烈遭羈押後，亦急欲以交槍方式換
    取交保，故同日乃再電召詹士正前來臺中縣警察局刑警隊，
    拜託詹士正代為籌槍。證人林純烈於原審即證稱：「（問：
    9月15 日你跟詹士正在台中縣刑警隊做什麼？）我那時還沒
    交保，我私下問他找槍的事情。」「我移下雲林時，我有拜
    託警察讓我借打電話給我的家人，結果我就打電話給詹士正
    ，我很急，我怕被移送治平，我有問他槍的事情」等語（原
    審卷(二)第20頁）。則林純烈既急欲獲交保，倘槍枝確如證人
    吳俊卿所述在陳健雄持有保管當中，92年9月6日陳健雄一時
    無法馬上安排妥當交付，迄92年9月15日林純烈已遭羈押9日
    ，林純烈為求交保，理應尋求陳健雄協助交出，焉有反而轉
    請詹士正協助籌槍之理。又設林純烈一時未立即交槍之原因
    ，係因槍枝為吳俊卿所有，必須獲得吳俊卿同意後方能交出
    ，則槍枝既早已存在，只是為尋求吳俊卿同意，順序上被告
    等人理應於92年9月6日林純烈到案後，隨即安排借提吳俊卿
    ，由兩人當面協調後交槍；自無顛倒順序，先任由林純烈到
    處籌槍，俟林純烈於92年10月6 日籌得槍枝，再安排借提吳
    俊卿，由吳俊卿同意扛下持有林純烈交出之8 把槍枝責任。
    再對照被告王世清與王詠慶之通訊監察譯文中，王詠慶即提
    及：「一個星期五五，意思蕃薯仔這樣。」「但是那些都是
    要他自己準備的喔。現在的意思是說他有準備好了，但是需
    要等。」「他們跟我說他們有準備，說可能會欠一萬而已啦
    。」「現在他已經有跟一個朋友講好了」等語（原審卷(四)第
    64頁反面、第65頁）。亦足印證林純烈所交出之槍枝，乃林
    純烈自行取得，由吳俊卿出面頂替而非吳俊卿所有。證人吳
    俊卿上開槍枝係許永專與伊共同購置，由許永專寄藏於林純
    烈友人陳健雄處云云之證詞，與事實並不相符合，自不得據
    為有利於被告等人之認定依據。
八、林純烈於92年10月6日前某日取得如附表二所示8把槍枝後，
    簡宗霖即指示雲林縣警察局台西分局警員楊周書於92年10月
    5日通知林純烈到場；92年10月6日楊周書、簡嘉助即借提吳
    俊卿至台西分局，由林純烈與吳俊卿達成配合栽槍之協議：
  (一)查證人林純烈於92年10月6日前某日取得如附表二所示8把槍
    枝，業據認定說明於上。又吳俊卿於92年10月6 日經借提至
    雲林縣警察局台西分局，由偵查員楊周書負責詢問，亦有吳
    俊卿92年10月6 日調查筆錄在卷可稽（偵三卷第11頁）。吳
    俊卿經借提至台西分局時，林純烈到場與其會面，吳俊卿同
    意頂替8支槍枝等情，已據證人林純烈證稱：「92年10月6日
    因為我的手機被監聽到期要解除，我被通知到台西分局去簽
    名。我在台西分局時，吳俊卿那時也被借提到台西分局，按
    照當時在台北我們已經講好要吳俊卿承認那八支槍是他的，
    要他扛起來的計劃，當著偵訊警察的面，我告訴他扛起八支
    槍之責任，我跟吳俊卿講，我明天會帶八支槍到台中縣警察
    局刑警隊，如果要帶你去取槍，你就說那是你的，吳俊卿也
    答應了。專案小組的人跟我說明天吳俊卿要被借提到台中縣
    刑警隊等語」等語（原審卷(三)第231、247、248、249頁；原
    審卷(二)第19頁）。另證人吳俊卿於原審證稱：「林純烈哭著
    跟我講，意思說叫我幫他。我就說不要講那麼多，要我怎麼
    做。林純烈說他要交槍，叫我扛，因為林純烈叫我扛的時候
    ，彰化地院已經宣判我死刑，我就叫他要幫忙我官司。因為
    我跑路的時候，林純烈有拿錢幫我，我認為我有虧欠他的情
    分。後來要辦林純烈的時候，我要林純烈幫我官司，槍枝我
    擔起來」等語（原審卷(三)第183頁反面、第184頁）。參照證
    人簡嘉助於偵查中證稱：92年10月6 日有參與借提吳俊卿。
    是楊周書通知我要借提的，至於是誰要楊周書借的我不清楚
    。那天林純烈及台中縣刑警隊有在場。林純烈是事後才來，
    誰通知他不清楚。林純烈在10月6 日到台西分局，可能吳俊
    卿有一些槍要交待林純烈等語（偵四卷第205 頁）。被告王
    世清亦供稱：林純烈於92年10月6 日吳俊卿被借提至台西分
    局時有在場等語（見他字卷二第320 頁反面）。依上開證人
    吳俊卿、林純烈、簡嘉助證詞及被告王世清供詞，自足認定
    92年10月6 日吳俊卿經借提至台西分局時，林純烈在場並與
    吳俊卿商量並獲吳俊卿同意頂替槍枝一事。此從吳俊卿原否
    認尚持有其他未經查扣之槍枝，同日經借提後即坦承：「我
    知道許永專曾在台中縣豐原市藏匿時，他租屋處附近應該還
    有一批槍械」等語（偵三卷第12頁）亦明。
  (二)證人林純烈於92年10月6 日前往台西分局之原因，據證人林
    純烈於原審證稱：10月5 日有人通知我明天約一點半至二點
    到台西分局簽那個通聯，跟你監聽那個通聯你簽一簽，要簽
    結等語（原審卷(三)第251頁反面、第252頁）。而楊周書於原
    審亦證稱：林純烈監聽電話是我去聲請，有核發通訊監察書
    監聽他的電話。監聽業務文書作業是我在做，監聽完畢通知
    被監聽人作業也是我負責等語（原審卷(四)第47頁）。另警方
    因懷疑林純烈為吳俊卿犯罪集團成員，亦聲請對林純烈所使
    用之電話實施通訊監察。林純烈於92年9月6日前往刑事局投
    案後，楊周書於同日即在刑事局內詢問林純烈，確認林純烈
    所使用之28線電話號碼等情，有林純烈92年9月6日偵訊筆錄
    在卷可稽（原審卷(五)第3 頁）。足證楊周書於偵辦吳俊卿等
    犯罪集團專案小組中，主要係負責監聽業務。又被告簡宗霖
    於92年9月6日與林純烈協議利用借提吳俊卿之機會，使林純
    烈與吳俊卿商議配合栽槍情事，同日楊周書即在場製作被告
    林純烈上開關於確認受監聽電話號碼之警詢筆錄，證之楊周
    書於偵查中證稱：二次借提都是簡組長通知我們明天可能要
    借提，請我們協助等語（偵四卷第407 頁）。楊周書果於92
    年10月6 日借提吳俊卿並負責詢問。林純烈復經以辦理簽結
    監聽業務為由，經警通知到場，並與借提之人犯吳俊卿會面
    達成由吳俊卿同意承認持有槍枝之責任，依上證據，自足認
    定楊周書於92年9月6日即已受被告簡宗霖指示應借提吳俊卿
    以使被告林純烈有機會可以與吳俊卿商談。故楊周書於林純
    烈92年10月6 日前取得槍枝後，隨即依被告簡宗霖指示，於
    92年10月6 日與簡嘉助一同借提吳俊卿至台西分局。證人林
    純烈更證稱：「當著偵訊警察的面我小聲在他耳邊告訴他扛
    起八支槍之責任，吳俊卿答說好」等語（偵四卷第224 頁）
    。楊周書既負責詢問羈押中之重刑犯吳俊卿，且警方亦懷疑
    林純烈為吳俊卿犯罪集團成員之一，倘非使林純烈與吳俊卿
    有機會可以商談頂槍事宜，焉能使警方懷疑之共犯吳俊卿與
    林純烈得以自由接觸交談，致有串供之虞？證人簡嘉助證稱
    ：可能吳俊卿有一些槍要交待林純烈等語，適足印證。此外
    ，林純烈既然毫不避諱在楊周書面前要吳俊卿扛起八枝槍之
    責任，亦可證明楊周書知悉林純烈要求吳俊卿同意承認持有
    上開8 支槍枝。故以簽名告知受監聽為由，通知林純烈至台
    西分局者應即為楊周書。
  (三)至於知情並配合執行林純烈與被告簡宗霖上開欲栽槍給吳俊
    卿協議之楊周書，為何在電話通知被告林純烈時，還要以讓
    被告林純烈「簽名告知受監聽」為由通知被告林純烈，並且
    不提吳俊卿將於92年10月6 日將被借提至台西分局一事？證
    人林純烈於原審證稱：那時候他們可能怕電話被監聽，不會
    講這句話，只要叫我去就可以等語（原審卷(三)第251 頁反面
    ）。另佐以「雲林縣警察局台西分局通訊監察結束通知受監
    察人聲請書」上所載林純烈之通訊監察期間至92年10月6 日
    止（原審卷(五)第2頁）。可知林純烈於92年10月5日受楊周書
    通知前往台西分局當時，林純烈所使用之電話確處於監聽狀
    態。是證人林純烈上開證詞應堪採信。況林純烈既與被告簡
    宗霖議定以借提吳俊卿之機會，使林純烈得與吳俊卿討論配
    合栽槍，而通知林純烈於92年10月6 日前往台西分局簽名告
    知受監聽之人，又是92年9月6日在刑事局為其製作與監聽相
    關之警詢筆錄的楊周書，這些資訊已足以使林純烈瞭解92年
    10月6日前往台西分局之用意，而無須再於電話中明講。
  (四)辯護人雖以證人楊周書於92年9月6日已經製作林純烈確認受
    監聽號碼之筆錄為由，認為證人林純烈所稱以撤銷監聽為由
    通知林純烈前往台西分局不實在云云。證人楊周書亦否認曾
    通知被告林純烈到台西分局簽署撤銷監聽通知。惟證人楊周
    書亦證述「（問：對林純烈監聽結束之後，通知林純烈解除
    監聽的函件你是否記得什麼時候發給他？）不是發給他，我
    們先跟他做筆錄，被監察人應該不用做筆錄，但是因為他們
    門號太多，我們讓他們自己確認是否他們的門號，所以有這
    樣程序，所以林純烈部分，我能確認不在吳俊卿借提到台西
    分局的時候去的。」「除確認林純烈有持有監聽之電話號碼
    之筆錄外，檢察官同意，我們要發函郵寄一份通知予被監聽
    人」等語（原審卷(四)第54頁）。惟此份必須先呈由檢察官核
    准之撤銷監聽通知書，於92年9月6日日楊周書詢問林純烈被
    監聽電話是否林純烈所使用後，台西分局方於92年10月7 日
    製作「通訊監察結束通知受監察人聲請書」，有該聲請書在
    卷可查（原審卷(五)第2 頁）。換言之，林純烈之「通訊監察
    結束通知書」，至少需在92年10月7 日取得檢察官核可後方
    能郵寄送達。則於92年10月6日前一日亦即10月5日楊周書以
    通知簽署撤銷監聽資料為由要林純烈前往台西分局，尚非不
    可能。況且，該通電話主要目的也只是暗示林純烈應前往台
    西分局與吳俊卿交涉栽槍，用何種理由要林純烈前往，亦非
    該通電話之重點。
九、吳俊卿於92年10月6日同意林純烈扛起8把槍枝的刑責：
  (一)吳俊卿於92年10月6日已同意林純烈要求，扛起8把槍的刑責
    ：
    證人吳俊卿於偵查中證稱：92年10月7 日在台中縣警局，警
    員們告訴我要我擔下八把槍，我即要求要看林純烈，否則我
    不願意配合，林純烈就到，我告訴他我現在又多擔了八把槍
    ，希望他能在我官司上多幫忙，林純烈答應我之後我們又聊
    了一會」等語（偵三卷第118 頁）。核與證人林純烈於偵查
    中證稱：「92年10月6 日之前已弄得八把槍，其亦有於台西
    分局向吳俊卿說明天要交八支槍，要吳俊卿擔起來。」「10
    月6 日我去台西分局簽，我就跟吳俊卿說明天我會叫人拿八
    支槍過去」等語（見本院更一審卷(一)第271至273頁、第 277
    頁反面）及證人郭全富於偵查中亦證稱：「10月6 日我與吳
    俊卿被台西分局借提，當天有台中縣刑警隊及刑事警察局的
    人，林純烈也在場，林純烈叫吳俊卿再承認持有八支槍，條
    件是之前就談好的讓林純烈交保等語（偵三卷第125 頁）相
    符，堪認吳俊卿於92年10月6 日業已同意林純烈要求，扛起
    八把槍的刑責。
  (二)證人吳俊卿固於原審證稱：因為92年10月7 日在台中縣刑警
    隊時，因被告張旺根等人以林純烈交出的槍有輪子的，所以
    要吳俊卿扛八枝槍之刑責，而被告林純烈於92年10月6 日係
    要其配合扛起六把槍之刑責，因此吳俊卿認為與之前跟被告
    林純烈協議內容不符，為要確認扛起八把槍是否為被告林純
    烈之意思，而要求被告林純烈至台中縣刑警隊與其確認云云
    （原審卷(三)第194 頁）。惟查，證人林純烈於原審雖證稱：
    「在台西分局時有跟吳俊卿講過至少要六把」等語（原審卷
    (三)第254 頁反面），惟又另證稱：「（問：但是，你到台西
    分局，10月6 日之前就已經知道買到八把槍，那吳俊卿為何
    又在法庭說是六把槍？）那時我的心態想很難找，後來有找
    到，就照講照行。」、「（問：那為什麼還要跟吳俊卿講最
    少六把？）那時我的心理想，是否可以不要買那麼多支。當
    初講要八把，不要說沒有交，想說如果交六枝可能就不會把
    我送感訓」等語（原審卷(三)第254頁反面至第255頁）。可知
    證人林純烈於原審交互詰問時對於台西分局要求吳俊卿扛槍
    之數目，支唔其詞，但仍確認其與警方協議交槍之數目確為
    八把。又證人林純烈亦證稱其於92年10月7 日至台中縣警察
    局時並未見到吳俊卿（詳下述），且如前所述，吳俊卿於92
    年10月6 日即已答應林純烈扛起八把槍的刑責。是證人吳俊
    卿上開於原審證詞，即無所據，為本院所不採。
十、如附表二所示槍彈乃陳健雄於92年10月7 日攜往台中縣神岡
    鄉○○路247 巷80之21號某工廠旁之貨櫃下藏置，再前往台
    中縣警察局刑警隊與吳俊卿會面，將畫有藏放槍枝地圖之紙
    條夾藏於檳榔內，交予吳俊卿，吳俊卿因曾經去過藏槍地點
    ，乃可帶領被告張旺根等人順利起出槍枝：
  (一)證人林純烈證稱：我在10月6 日晚上交代陳健雄要在同年10
    月7 日中午前，把槍交到台中縣警察局刑警隊四組。我去的
    時候有看到林續鵬、王世清、張旺根。我進去的時候陳健雄
    已經不在，他先到，我進去四組，他們就說已經要帶蕃薯仔
    去取槍，因此知道陳健雄已經把槍送到等語（原審卷(三)第23
    4頁）。
  (二)證人陳健雄證稱：「林純烈在10月6 日晚上交代我，因為10
    月7 日台中縣警察局刑警隊要借提吳俊卿，所以我要在中午
    以前把槍交給台中縣刑警隊四組。92年10月7 日林純烈交代
    其將附表二之槍彈攜至台中縣刑警隊」（原審卷(三)第260 頁
    反面；偵五卷第423 頁）。「我坐計程車去台中縣刑警隊，
    因為當時警察局門口有值勤的員警在站崗，我不敢帶槍進去
    ，後來我就將槍弄到一個接近東勢、豐原交流道的地方，詳
    細地點我不會描述，附近有一個拖吊場，放在貨櫃屋那邊。
    我把槍藏好，我折回台中縣警察局，我還買了檳榔跟香煙進
    去。我進去後，裡面有很多警察，我向吳俊卿說東西放哪裡
    ，我拿香煙檳榔給他，跟他講，他說他知道，我人就走了。
    槍枝是用一個舊舊的暗灰色的手提袋裝，外面再加上一個黑
    色新的不透明的塑膠袋，我還用一個飼料麻布袋蓋在上面後
    ，用石頭壓住放在一個大貨櫃底下等語（偵五卷第423 頁、
    偵一卷第55頁）。
  (三)原審勘驗92年10月7 日警方取槍過程之錄影光碟結果，如附
    表二所示之槍彈係裝在灰色後背式背包內，外部再用一個黑
    色新的塑膠袋包著，上再用飼料袋覆蓋，並用石頭壓在貨櫃
    車下等情，有原審勘驗筆錄及錄影翻拍照片在卷可稽（原審
    卷(四)第142至168頁、原審卷(三)第177 頁）。證人陳健雄關於
    如附表二所示槍彈之藏放地點、放置槍彈背包之顏色、該背
    包外包裹黑色新塑膠袋，其上再覆蓋飼料袋，並以石頭壓在
    貨櫃車下等證詞，與原審勘驗取槍現場狀況相符。
  (四)依檢察官發覺、偵辦本案之經過過程以觀，臺灣高等法院臺
    中分院檢察署檢察官於92年間偵辦該署92年度查字第29號貪
    瀆案件時，因監聽得知被告王世清與王詠慶上開對話內容，
    檢察官懷疑員警栽槍情事，首先於93年2月6日借提吳俊卿查
    證員警有無栽槍情事（偵三卷第95頁）。依證人吳俊卿於原
    審證稱：「他們來借提，是因為他們拿到一份監聽譯文。他
    們借提當天，有叫我太太來，意思就是動之以情，叫太太來
    講，意思不管怎樣要拼看看，有機會。」「檢察官的意思，
    這種不是事實的事情，他們下去查，再查，最高會發回，有
    機會讓我重審。」「因為我被抓到時，我太太剛好懷孕一、
    二個月，她來的時候，我那時的意思，我可能對被拖去打掉
    ；後來簡文鎮（檢察官）叫他來的意思，小孩要幫我生下來
    ，意思有可能有機會，意思如果表現出你的誠意讓法官看，
    不一定會被拖去打掉，意思叫我不要再傻下去了等語（原審
    卷(三)第202頁）。93年2月20日檢察官首次傳訊證人林純烈，
    並再度借提吳俊卿（偵三卷第100頁、第112頁）。斯時林純
    烈並未供出陳健雄藏槍一事，僅稱：「我於借提出來的時候
    ，都是以電話聯絡詹士正幫我找槍，我交保後我找到綽號『
    阿明』的人，向他買8 支槍，再交給專案小組，印象中是台
    中縣刑警隊」等語（偵三卷第101 頁）。迄93年5月3日檢察
    官同步傳喚被告等人，並再度傳喚林純烈，林純烈始證稱：
    「92年10月7日中午我指示陳健雄幫我送8支槍到豐原台中縣
    警察局刑警隊」等語（偵四卷第224 頁）。故被告等人在檢
    察官傳喚前，事實上並不知有陳健雄其人，而得事先串供。
    況陳健雄於翌（4） 日即經檢察官傳喚到案，證稱係受林純
    烈委託買槍並代為藏槍等如上證詞（偵五卷第423 頁）。倘
    陳健雄確非藏槍之人，其既未參與被告等與吳俊卿起槍過程
    ，理應不知藏槍細節；倘係受他人告知，而出名頂替藏槍，
    惟參與起槍者除被告等人之外，僅餘吳俊卿。被告等人於93
    年5月3日前並不知有陳健雄之人，不可能告知；吳俊卿在押
    當中，亦不可能與陳健雄接觸。倘槍枝係林純烈親自藏放，
    委由陳健雄出名頂替，惟此舉當致林純烈、陳健雄均涉持有
    槍枝罪嫌，林純烈既已供稱係自行向綽號「阿明」者購買槍
    枝後持有，亦不可能脫免持有槍枝罪嫌，並無必要再供出陳
    健雄。況林純烈與陳健雄為結拜兄弟，已據兩人於原審供承
    在卷可按（原審卷(二)第16、24頁），林純烈既信賴陳健雄，
    陳健雄亦甘冒法律制裁風險代為藏槍，顯見兩人感情甚篤，
    林純烈自無無端供出陳健雄之理。依上判斷，陳健雄因自己
    藏放槍枝，而得知相關藏槍細節，乃理所當然。至證人陳健
    雄於原審審理時證稱：(1)藏槍地點我用畫圖拿給吳俊卿，跟
    吳俊卿講，吳俊卿說他知道，我就走了。(2)當天去藏槍以及
    到縣警局，全程都開自己的車。(3)10月7 日把那些槍帶出去
    時，也是原來的這樣，放在袋子裡面。當天用黑色的塑膠袋
    裝著，黑色塑膠袋裡面用賣槍的人交給我的手提袋，裡面有
    報紙包槍用石頭壓著。(4)而裝槍袋子顏色，於辯護人詰問時
    稱是黑色（原審卷(三)第274 頁），嗣於法官訊問時又改稱為
    灰色（原審卷(三)第276 頁）。(5)至於裝槍之袋子則證稱為四
    角形等語，固與其於偵訊時所為之證述不符。惟陳健雄於原
    審93年9月29日具結做證，距92年10月7日藏槍當時，已近一
    年，因時間久遠而有記憶不清、模糊情形，乃事所當然。況
    上開關於槍枝外以襪子包覆、再以暗灰色背包裝藏，依陳健
    雄於原審證詞，乃伊取得槍枝時即已包裝完成，並非伊親自
    所為。然背包外罩新的黑色塑膠袋，再以飼料袋覆蓋後，以
    石頭壓在貨櫃底下各節，則為陳健雄所親為（原審卷(三)第26
    7至270頁），其於原審關於此主要部分之證詞，即無二致。
    自不能以證人陳健雄因時間久遠而對非主要部分之證詞有記
    憶不清、模糊之情形，遽認陳健雄並非藏槍之人。
  (五)原審勘驗被告張旺根等人押解吳俊卿至台中縣神岡鄉○○路
    247 巷80之21號某工廠旁之貨櫃「取槍」過程光碟。其中取
    出附表二槍彈過程部分，依照該光碟之影像顯示，鄧延平取
    出包裝槍、彈之塑膠袋時，內外層的塑膠袋從畫面來看，都
    看不出有灰塵等情，有原審勘驗筆錄及翻拍照片在卷可稽（
    原審卷(三)第177 頁反面；原審卷(四)第153至155頁）。查藏放
    槍枝地點位於國道四號下平面道路往台中縣神岡鄉○○○○
    ○道路旁，其北即為大甲溪，溪旁多為砂石場，此由上開錄
    影勘驗過程中，有砂石車行經該處可知。而該處平日風沙甚
    多，兼以砂石車出入往來，物品縱然置於貨櫃之下，數日經
    過，外層塑膠袋上必然會累積一定之風沙或灰塵。惟被告張
    旺根等人當日押解吳俊卿取出包裝附表二槍彈之外層塑膠袋
    時，卻無灰塵揚起情形，足認附表二槍彈顯非久藏於該處。
    再者，藏槍處旁即工廠，工廠旁邊道路停滿車輛，顯見該工
    廠並未廢棄，仍有工廠員工隨時進出，此由翻拍照片中工廠
    前方停放甚多車輛，甚至有併排停放情形；工廠入口處並有
    多人站於該處可證（原審卷(四)第137至140頁編號128至141翻
    拍照片）。而取出附表二槍彈之貨櫃緊鄰該工廠之旁，應係
    該工廠所有。該貨櫃位在人煙出入之工廠旁，隨時有工廠員
    工在附近進出，並非隱密處所；且該貨櫃體積不大，與工廠
    相連，隨時可能移置，絕非安全可靠之藏槍地點。倘該包槍
    彈係許永專或吳俊卿所藏放，惟許永專早在92年7月2日自殺
    死亡，吳俊卿亦於92年7 月13日被捕，自無可能藏放在此不
    安全處所長達3個月，迄92年10月7日起獲時，包裝之外層塑
    膠袋仍完整如新且無灰塵累積。顯見如附表二所示槍彈並非
    許永專或吳俊卿所藏放，並足認證人陳健雄、林純烈證稱附
    表二之槍彈係92年10月7 日取槍當日藏置等語，亦與現場藏
    槍之客觀環境相合。證人陳健雄證稱如附表二槍彈乃伊藏置
    該處等語，確係實情。證人吳俊卿初於92年10月6日、10 月
    7 日證稱該批槍彈乃許永專藏放云云（偵三卷第4、5頁），
    則非足採。
  (六)證人吳俊卿雖證稱：「10月7 日做筆錄那天，訊問員警問我
    台中那邊熟悉，叫我畫一個角落，我說我不熟，後來他畫一
    個地點，叫我講帶我去現場，在車上時，他們指示我一件、
    一件的地點。」「之後警方一便帶著我去取槍，因為我根本
    不知道藏匿槍枝的地點在哪，所以在去取槍的過程中，我都
    是配合警方的指示以供其錄影取證，事實上都是在演戲。」
    「因為被告王世清等人先詢問我，看我知道哪裡可以藏槍，
    我說我在跑路整天都躲在屋裡，地點我都不知道，讓他們自
    己找。後來出發取槍前，王世清有拿一張字條給我，字條上
    面寫袋子裡面有什麼槍及藏槍地點跟路線。」「92年10月 7
    日取槍時，我們坐一台廂型車，張旺根組長他們另外開一台
    ，下交流道下來，就是中間有一段下交流道有跳掉，跳掉就
    是讓組長他們有上車。因為取槍地點我們在局裡的時候就已
    經說好，組長他們先開一台，在下交流道迴轉，在路邊等我
    ，我們下交流道那時錄影有中斷一下，就是讓組長他們上車
    。」「張旺根上車的時候，就已經跟我說等一下路旁有鐵皮
    屋有貨櫃叫我說那個不是。要轉進去的時候，他就跟我比，
    我就說這條轉進去。這個他車上就已經有講，他也有直接告
    訴我，第一個貨櫃不是。」「在車上的時候，我坐中間，王
    世清坐在旁邊，王世清就比我的腳，然後叫我一下，（證人
    右手往右邊比）我就說右邊，他如果比這樣，就是直走，如
    果比這樣（證人右手往左邊比），就說左邊。」「剛剛那裡
    雖然轉來轉去，但都是單獨的路，如果這樣比，人的反應就
    是向前走或是就是這樣轉。到那個工廠是因為他比的太慢，
    車子已經開過頭，才會再回轉」云云（偵三卷第97頁反面、
    第119頁；原審卷(三)第184頁反面、第185頁、第194頁反面、
    第195頁、第196頁反面）。證人吳俊卿自偵查以迄原審，均
    指稱如附表二所示槍彈乃被告張旺根先行取去藏放，再於取
    槍途中會合；前往取槍地點途中，均由被告王世清以手比方
    式指示吳俊卿前往藏槍地點云云。惟查，倘證人吳俊卿上開
    證詞可採，換言之，如附表二所示槍彈乃被告張旺根藏放，
    證人陳健雄並未參與取槍，被告等人於93年5月3日前亦不知
    陳健雄其人，亦無與陳健雄串供可能，陳健雄不可能由被告
    等人處得知藏槍地點及槍枝包裝、藏放方式等細節，已如上
    述，證人吳俊卿顯非可信。況證人吳俊卿嗣於另案即改稱：
    「那天是林純烈朋友（指陳健雄）先去藏，林純烈在樓下，
    等到藏好後，再打電話給林純烈，他們兩個人再一起上來（
    本院卷(一)第163 頁）。那個朋友就是那個假裝來買槍的，就
    是後來林純烈說槍是他去買來的那一個。」「林純烈他朋友
    上來的時候，有告訴我，並比檳榔，就是暗示說藏槍地點的
    字條放在裡面，他就是跟我說東西藏好了，地點在字條裡面
    。」「當天去取槍那個貨櫃底下那個地方，那一帶我曾經去
    過。」「（問：你怎麼會知道槍是藏在工廠邊的貨櫃下？因
    為字條上有畫一個貨櫃。）「（問：哪個工廠你怎麼知道？
    ）因為那附近只有兩、三個工廠而已」等語（本院卷(一)第16
    3頁反面、第164頁）。核與證人陳健雄證稱：我藏完槍後到
    專案小組，吳俊卿銬在那裡，我跟吳俊卿說東西放在哪裡，
    我拿香菸、檳榔給他。我用畫圖拿給他，跟他講，他說他知
    道，我就走了」等語（原審卷(三)第259 頁反面）相符。則槍
    枝既係陳健雄藏放，陳健雄復以地圖方式夾藏於檳榔內交予
    吳俊卿，而吳俊卿對於上開藏槍地點亦證稱曾經去過，證之
    起槍過程吳俊卿可以帶領被告張旺根等人前往起槍地點起槍
    ，則吳俊卿可以帶領、引導起出槍枝，即不足為奇。足認證
    人吳俊卿指稱槍枝是張旺根先行取去藏放，再於取槍途中會
    合；前往取槍地點途中，均由王世清以手比方式指示吳俊卿
    前往藏槍地點云云，並非可採。
  (七)原審勘驗台中縣刑警隊第二次帶同吳俊卿取槍枝錄影光碟內
    容（影片錄影時間總長為14分37秒，因此錄影並未顯示實際
    時間故以下僅以該錄影內容在幾分幾秒顯現之畫面為準），
    該錄影光碟於5 分59秒時顯示被告王世清等人所駕車輛甫自
    迴轉道迴轉完成，正要駛入國道四號下方豐原往神岡方向之
    平面道路（原審卷(四)第124 頁編號77之列印照片）。過一秒
    即於6分0秒時顯現之畫面被告王世清等人所駕駛之車輛即已
    跳躍至在豐原往神岡方向之平面道路上行駛（見原審卷(四)第
    125 頁編號78之列印照片）。上開取槍過程於14分37秒之錄
    影過程中，在前6 分鐘錄影過程中，均無被告張旺根之聲音
    ，至6 分38秒時，也就是錄影畫面在6分0秒時中斷後38秒，
    才有被告張旺根之聲音。證人吳俊卿指稱被告張旺根係在錄
    影中斷之時間上車云云。惟被告張旺根否認其詞，證人即同
    日參與起槍任務，負責沿途錄影搜證之張簡承欣於本院更一
    審亦證稱：當天負責取槍過程攝影。從出發到取槍地點的攝
    影。我回想當時吳俊卿在迴轉轉的時候，他說慢點旁邊等一
    下我認一下路，我認為車子要停，當初應該不用錄了。後來
    車子沒有停緩慢行進所以我又重新開機。車子行進中沒有停
    過。從出發到取槍地點途中，沒有任何人中途上車情形。出
    發前往取槍地點，我們台中縣刑警隊人員是一同上車。一同
    上車的隊員有組長張旺根，開車的是陳壽忠，我坐在副駕駛
    座，中間王世清，後面組長與鄧延平等語（本院更一審卷(三)
    第38、39頁）。證人張簡承欣亦證稱被告張旺根於出發起槍
    時即一同上車，並非中途上車。況藏槍者乃證人陳健雄，並
    非張旺根，亦認定說明於上，足認張旺根並無中途上車之必
    要。證人吳俊卿上開證詞，應非事實。原審上開勘驗所得，
    固有錄影中斷或張旺根前6 分鐘並未出聲等情形，並不足以
    認定被告張旺根乃中途上車。更不足以進一步證明張旺根乃
    因先前往藏槍，再中途會合上車。
十一、參與92年10月6日借提吳俊卿至台西分局、92年10月7日借
      提吳俊卿至台中縣警察局刑警隊及同日帶同吳俊卿前往取
      槍暨製作搜索扣押筆錄、移送書等公文書之員警分工情形
      ：
  (一)參與92年10月6 日借提吳俊卿至台西分局之員警為雲林縣警
    察局偵查員楊周書與林益生，另台中縣警察局刑警隊則由被
    告王世清及張簡承欣前往支援借提任務。同日由楊周書負責
    詢問、林益生負責製作筆錄。嗣吳俊卿供稱知道許永專在台
    中縣豐原市租屋處仍藏有一批槍械後，被告王世清即攜帶吳
    俊卿所供承之警詢筆錄返隊交予被告張旺根等情，業據被告
    王世清、張旺根供述及證人楊周書、林益生證述在卷可按（
    本院卷(二)第25頁反面；偵四卷第212、219、289、319頁反面
    ），復有吳俊卿92年10月6 日偵訊筆錄在卷可稽（偵三卷第
    11頁），自堪認定。
  (二)92年10月7 日借提吳俊卿到台中縣警察局刑警隊者為偵查員
    林惠郎、鄧延平、劉基楚及雲林縣警察局台西分局偵查員楊
    周書及簡嘉助等人。刑事局部分則由被告簡宗霖於92年10月
    6日晚上指示被告林續鵬、方成德於10月7日抵達台中縣警察
    局刑警隊支援。吳俊卿經借提至台中縣警察局刑警隊後，則
    由被告王世清於同日下午1時4分開始詢問，被告鎖靖容製作
    筆錄。嗣吳俊卿同意帶領警方前往起槍後，同日下午2 時許
    ，由台中縣警察局刑警隊偵查員陳壽忠駕駛廂型車，張簡承
    欣負責沿途錄影，坐在副駕駛座；被告王世清押解吳俊卿坐
    在中排的位置；被告張旺根、鄧延平坐在最後一排。抵達起
    槍現場後，由被告王世清、鄧延平在貨櫃下方搜尋，被告張
    旺根錄影，迨發現槍枝後，再由張簡承欣、陳壽忠押解吳俊
    卿下車起槍。起槍完畢，返回台中縣警察局刑警隊，再由王
    世清於同日下午2 時55分詢問、被告鎖靖容製作取獲槍彈來
    源之警詢筆錄、扣押筆錄、扣押物品目錄表。再由鎖靖容於
    92年10月8日製作台中縣警察局警刑四字00000000000號刑事
    案件移送書，移送雲林地檢署偵辦等情，業據被告簡宗霖、
    林續鵬、張旺根、王世清、鎖靖容、林惠郎供述及證人方成
    德、楊周書、簡嘉助證述在卷可按（偵一卷第34、59頁、偵
    四卷第205頁、第254頁反面、第280至282頁、第289 頁反面
    、第320頁；原審卷(一)第215頁；原審卷(四)第49頁反面、第50
    頁反面；本院卷(二)第15頁），並有吳俊卿92年10月7日下午1
    時4分及下午2時55分調查筆錄2 份、台中縣警察局刑警隊扣
    押筆錄、扣押物品目錄表、台中縣警察局警刑四字00000000
    000 號刑事案件移送書在卷可稽（偵三卷第3至7頁），亦堪
    認定。
十二、本案各被告參與犯罪之犯意聯絡與行為分擔情形：
  (一)查警方認林純烈為吳俊卿犯罪集團成員，而吳俊卿及郭全富
    、曾富源落網後，因未同時起出槍彈，被告簡宗霖懷疑吳俊
    卿犯罪集團仍有槍枝流落在外，乃於林純烈92年9月6日到案
    後，以不提報林純烈為「治平專案」搜證對象為條件，換取
    林純烈交出如附表二所示8 把槍枝，並協議將林純烈所交出
    之槍枝栽贓予吳俊卿。為遂行上開計畫，林純烈部分必須先
    取得槍枝，惟林純烈於92年9月6日到案後，因遭羈押，迄同
    年月15日仍未覓得槍枝交付，被告王世清並借提林純烈積極
    要求林純烈交出槍枝。迄林純烈於92年10月6 日前某日取得
    如附表二所示8 把槍枝後，被告簡宗霖即指示楊周書於92年
    10 月6日借提吳俊卿至台西分局，由林純烈與吳俊卿達成配
    合栽槍之協議。被告張旺根於翌（7） 日指示借提出吳俊卿
    前往台中縣警察局刑警隊，為順利起出槍枝，並同意陳健雄
    進入辦公室告知藏枝藏放之具體位置，張旺根再率員前往起
    槍等情，業據認定說明於上。
  (二)被告簡宗霖部分：
    查被告簡宗霖於林純烈92年9月6日到案後，以不提報林純烈
    為「治平專案」搜證對象為條件，換取林純烈交出如附表二
    所示8 把槍枝，並協議將林純烈所交出之槍枝栽贓予吳俊卿
    。嗣林純烈於92年10月6日前某日取得如附表二所示8把槍枝
    後，被告簡宗霖即指示楊周書於92年10月6 日借提吳俊卿至
    台西分局，由楊周書通知前來之林純烈與吳俊卿達成配合栽
    槍之協議，已認定說明於上。被告簡宗霖於本案所有被告中
    ，顯居於主導角色。
  (三)被告張旺根部分：查被告張旺根於偵查中供稱：「（問：取
    槍前是否有一男子與吳俊卿對話？）有，他說林純烈請他帶
    檳榔給吳俊卿吃。」「（問：他與吳俊卿講什麼？）我請王
    世清給他搜身後就讓他進去，沒聽到講什麼。」「因為當時
    該名男子表示「主席」林純烈有事情要他當面跟吳俊卿講，
    且我認為案情已經十分明朗，所以我才會指示王世清搜該名
    男子的身體後，即讓該名男子把香菸及檳榔交給吳俊卿」等
    語（偵一卷第43頁；偵四卷第290 頁）。證人即共同被告王
    世清於偵查中亦證稱：吳俊卿借提回來，組長叫我和鎖靖容
    去幫忙訊問，筆錄還未做，就有人拿檳榔要給吳俊卿，我組
    長叫我跟那位搜身，我就退到一旁戒護，讓該人和吳俊卿談
    話。他們談的內容很小聲，我沒聽到，過20分後他就走了等
    語（偵四卷第330 頁）。足認陳健雄得以在台中縣警察局刑
    警隊內告知吳俊卿正確之藏槍起點，吳俊卿因而能帶領被告
    張旺根等人順利起出槍枝，乃因被告張旺根同意陳健雄與吳
    俊卿自由交談，時間並長達20分鐘。而槍枝乃陳健雄所藏放
    ，若非張旺根同意陳健雄與吳俊卿交談，吳俊卿自無可能順
    利帶領警方起出槍枝。顯見被告張旺根事前即知陳健雄前來
    目的，否則以吳俊卿槍擊要犯身分，當日欲借提外出起槍，
    自無可能讓不相干之人接近，員警復不知所談何事，徒增起
    槍過程人犯戒護上之風險。被告張旺根顯事前即知栽槍計畫
    自明。倘非被告張旺根指示借提吳俊卿於92年10月7 日外出
    取槍，並同意林純烈指派之陳健雄與吳俊卿會面後，亦無從
    順利由吳俊卿帶同取出槍枝。被告張旺根就本案非但知悉簡
    宗霖之栽槍計畫，且參與起槍過程，顯亦有犯意聯絡與行為
    分擔。
  (四)被告王世清部分：
    查證人林純烈於92年9月6日即已與被告簡宗霖協議林純烈所
    交出之槍枝將栽槍予吳俊卿，被告王世清當時即已知被告簡
    宗霖之栽槍計畫。此從林純烈於是日前往刑事局投案後，王
    詠慶於當日下午15時55分29秒即電告王世清關於林純烈已於
    刑事局談妥條件交槍，可知一般。嗣林純烈因藏匿人犯罪，
    於同日經檢察官聲請法院羈押獲准，92年9 月15日被告王世
    清尚借提林純烈外出，積極要求林純烈交槍。林純烈乃電召
    詹士正前往台中縣刑警隊辦公室，要求詹士正代為籌槍。另
    王世清再將電話交予林純烈與王詠慶通話，兩人仍談論交槍
    一事，王世清並另外打電話予王詠慶，稱：「我是想說回來
    再跟你碰一下面，好不好？」「應該是照我們那天講這樣的
    意思，這樣啦，他這邊另外他有拜託朋友嘛。」「我是說『
    ㄗㄨㄣ  ㄏㄡ』一次就好，不要好幾次，嘿啊，這樣啊。」
    等語。顯見被告王世清於92年9 月15日借提林純烈，目的仍
    在與要求林純烈交槍，故才會讓林純烈與詹士正會面。詹士
    正到場後仍受託籌槍，故王世清才會對王詠慶說：「應該是
    照我們那天講這樣的意思，這樣啦，他這邊另外他有拜託朋
    友嘛」等語，均如上述。被告王世清深知林純烈所交出之槍
    枝乃四處籌措而來，並非吳俊卿所有，卻於林純烈與簡宗霖
    議訂條件交槍後，仍持續借提林純烈，要求林純烈打電話籌
    槍，並參與起槍過程，顯亦與簡宗霖亦有犯意聯絡與行為分
    擔。
  (四)共犯楊周書部分：
    查被告簡宗霖於92年9月6日與林純烈協議利用借提吳俊卿之
    機會，使林純烈與吳俊卿商議配合栽槍情事，同日楊周書即
    在場製作被告林純烈上開關於確認受監聽電話號碼之警詢筆
    錄。證之楊周書於偵查中證稱：二次借提都是簡組長通知我
    們明天可能要借提，請我們協助等語（偵四卷第407 頁）。
    楊周書果於92年10月6 日借提吳俊卿並通知林純烈到場，與
    吳俊卿達成由吳俊卿承認持有槍枝之合意，均經認定說明於
    上。楊周書92年10月6 日借提吳俊卿外出與林純烈達成頂槍
    之合意，顯亦係栽槍計畫中之一環。楊周書與被告簡宗霖自
    亦有犯意聯絡與行為分擔。
十三、綜上所述，被告簡宗霖、張旺根及王世清犯行，事證明確
      ，均應予依法論科。
、論罪科刑部分：
一、按行為後法律有變更者，適用行為時之法律。但行為後之法
    律有利於行為人者，適用最有利於行為人之法律，刑法第 2
    條第1 項定有明文。再按行為後法律有變更者，應將行為時
    之法律與裁判時之法律比較適用最有利於行為人之法律；又
    新舊刑法關於刑之規定，雖同採從輕主義，惟比較時仍應綜
    其全部罪刑之結果而為比較後，整體適用法律。本件被告行
    為後，94年2月2日修正之刑法，業已於95年7月1日施行，本
    案論罪科刑所適用之刑法法律有所變更，茲詳述如下：
  (一)修正後刑法第28條關於共同正犯之規定，已由原規定「2 人
    以上共同實施犯罪之行為者，皆為正犯」，修正為「2 人以
    上共同實行犯罪之行為者，皆為正犯」，即將舊法之「實施
    」修正為「實行」。原「實施」之概念，包含陰謀、預備、
    著手及實行等階段之行為，修正後僅共同實行犯罪行為始成
    立共同正犯。是新法共同正犯之範圍已有限縮，排除陰謀犯
    、預備犯之共同正犯。新舊法就共同正犯之範圍既因此而有
    變動，自屬犯罪後法律有變更，而非僅屬純文字修正，應有
    新舊法比較適用之問題（最高法院96年度台上字第934 號判
    決意旨參照）。本件被告簡宗霖、張旺根及王世清就行使公
    務員登載不實文書及偽造刑事證據罪等犯行與楊周書間，有
    犯意聯絡與行為分擔，不論依新舊法規定，均構成共同正犯
    ，比較新舊法結果，修正後之規定，對被告並無較有利之情
    形，自應依被告行為時即修正前之規定論斷。
  (二)修正後刑法第33條第5款規定：「罰金：新臺幣1,000元以上
    ，以百元計算之」，修正前之刑法同條款則規定：「罰金：
    1元以上」（計算結果為「新臺幣30 元」），故依修正後之
    規定，刑法第165 條法定刑中有關罰金刑之下限已經提高。
    是比較新舊法之結果，以修正前之規定較為有利於被告。
  (三)修正後刑法將原刑法第55條關於牽連犯之規定刪除。本件被
    告所犯刑法第165 條使用偽造證據罪及刑法第216條、第213
    條之行使公務員登載不實罪，有方法、目的之牽連關係，依
    修正前即行為時之規定，應從一重之行使公務員登載不實罪
    處斷；依修正後之刑法既已刪除牽連犯之規定，則所犯上述
    各罪應依數罪併罰之規定分論併罰。比較新舊法之規定，修
    正後之規定並非較有利於被告，依刑法第2條第1項之規定，
    應適用行為時之法律，即適用修正前刑法第55條牽連犯之規
    定，從一重之行使公務員登載不實罪處斷。
  (四)修正後刑法將原刑法第56條連續犯之規定刪除，此刪除雖非
    犯罪構成要件之變更，但顯已影響行為人刑罰之法律效果，
    自屬法律有變更（最高法院95年第8 次刑事庭會議決議參照
    ）。本件被告先後所為行使公務員登載不實文書罪犯行，因
    行為後新法業已刪除連續犯之規定，則所犯上述各罪，依修
    正後刑法之規定，即均應依數罪併罰之規定分論併罰；然被
    告先後多次行使公務員登載不實文書犯行，時間緊接，觸犯
    構成要件相同之罪名，顯係基於概括犯意反覆為之，依修正
    前刑法之規定，為連續犯，應論以1 罪，比較新舊法結果，
    修正後之規定並非較有利於被告。
  (五)本院綜合比較結果，認本案論罪科刑所適用之刑法規定，依
    刑法第2條第1項前段規定，應適用被告行為時之刑法第28條
    、第33條、第55條後段、第56條規定處斷，始有利於被告。
二、核被告簡宗霖、張旺根及王世清等人所為，均係犯刑法第16
    5 條之使用偽造刑事證據罪及刑法第216條、第213條之行使
    公務員登載不實文書罪。起訴書證據並所犯法條欄雖漏未敘
    及刑法第165 條之使用偽造刑事證據罪，惟起訴書犯罪事實
    欄既已載明使用偽造刑事證據罪部分之犯行，本院自應併予
    審理，不受起訴書證據並所犯法條欄所列罪名之拘束。被告
    簡宗霖等人偽造關係他人刑事案件被告證據之低度行為，為
    使用之高度行為所吸收；明知不實事項登載於職務上所掌管
    公文書之低度行為為行使該公文書之高度行為所吸收，均不
    另論罪。被告簡宗霖、張旺根及王世清等人多次將不實事項
    登載於上述警詢筆錄、扣押筆錄、扣押目錄、移送書等公文
    書後行使行為，均時間緊接、所犯罪名基本構成要件相同，
    顯係基於概括之犯意反覆為之，為連續犯，應依修正前刑法
    第56條之規定論以一罪。被告簡宗霖、張旺根、王世清所犯
    使用上開使用偽造刑事證據罪、行使公務員登載不實公文書
    罪間，有方法、結果之牽連關係，為牽連犯，應依修正前刑
    法第55條規定，從一重以行使公務員登載不實文書罪論處。
    被告簡宗霖、張旺根、王世清及共犯楊周書就上開犯行，有
    犯意之聯絡及行為之分擔，均為共同正犯。被告簡宗霖、張
    旺根、王世清利用不知情之張簡承欣拍攝吳俊卿帶領取槍過
    程之錄影帶以偽造關於吳俊卿非法持有槍彈之證據；及利用
    不知情之鎖靖容製作不實內容之吳俊卿警詢筆錄、扣押筆錄
    、扣押物品目錄及刑事案件移送書等公文書，均為間接正犯
    。被告簡宗霖、張旺根、王世清身為公務員，假藉職務上之
    權利，故意犯刑法第165 條之使用偽造證據罪，應依刑法第
    134 條前段規定應加重其刑。
三、起訴書起訴被告簡宗霖、張旺根及王世清所為另犯94年1 月
    26日修正公布前（同年月28日生效）槍砲彈藥刀械管制條例
    第17條第1 項前段栽贓誣陷罪。惟按，犯罪後之法律已廢止
    其刑罰者，應諭知免訴之判決，刑事訴訟法第302條第4款定
    有明文。查上開修正前槍砲彈藥刀械管制條例第17條規定，
    業已於94年1 月26日同條例修法時刪除，並已於同年月28日
    生效。修正前槍砲彈藥刀械管制條例第17條固係刑法誣告罪
    之特別規定，該條修正刪除後，僅於「符合該條構成要件之
    誣告行為」，始應回歸刑法誣告罪相關規定處斷，倘不符合
    刑法誣告罪構成要件之行為，於該條修正刪除後，自仍應法
    為免訴之諭知，自不待言。復按，刑法第169條第1項誣告罪
    之成立，以意圖他人受刑事處分，而故意虛構事實，向該管
    公務員申告為其要件。查本件被告簡宗霖、張旺根、王世清
    等人即為刑法第169條第1項所謂之「該管公務員」，其等行
    使登載不實之公文書，移送吳俊卿未經許可持有槍、彈，係
    偵查輔助機關對偵查機關的報告、移送作為，並非被害人之
    「申告」行為，自無從成立刑法第169條第1項之誣告罪。另
    被告等均為司法警察（官），對於犯罪嫌疑人之訊問、扣押
    等筆錄或案件移送書之製作，本即為有權製作之人，縱明知
    吳俊卿訊問筆錄、扣押筆錄及案件移送書之內容有所不實，
    仍予登載後行使，亦僅成立行使公務員登載不實罪，並無偽
    造或變造證據之問題，自亦不成立同條第2 項之準誣告罪。
    準此，修正前槍砲彈藥刀械管制條例第17條既經廢止，被告
    等人行為亦不構成刑法誣告罪，本應為被告等關於被訴違反
    修正前槍砲彈藥刀械管制條例第17條部分免訴之諭知。惟起
    訴認被告所犯此一部分罪名，與上開有罪之行使公務員登載
    不實罪間，有牽連犯裁判上一罪關係（起訴書第14頁），爰
    不另為被告簡宗霖、張旺根及王世清此一部分免訴之諭知。
四、按除刑事訴訟法有特別規定外，未受請求之事項予以判決者
    ，其判決當然違背法令，同法第379 條第12款定有明文。又
    刑事訴訟法第267 條規定，檢察官就犯罪事實一部起訴者，
    其效力及於全部，係指已起訴部分及未起訴（即擴張事實）
    部分，均應構成犯罪，並具有裁判上或實質上一罪關係者而
    言，若起訴事實雖構成犯罪，然未起訴之部分不構成犯罪，
    不生裁判上關係，即無一部效力及於全部之適用。查原審審
    理時，檢察官以補充理由書及於原審審判時主張被告簡宗霖
    、張旺根及王世清另犯貪污治罪條例第5條第1項第2 款利用
    職務詐取財物罪云云（原審卷(二)第242至244頁、第246至247
    頁，卷(七)第92頁背面）。惟查，92年10月7日取出之8枝手槍
    並未申請核發緝槍獎金，此有台中縣警察局94年3 月14日中
    縣警刑一字第0940004316號函在卷可查（原審卷(二)第200 頁
    ）。從而，被告簡宗霖、張旺根、王世清等人此部分所涉詐
    取財物之犯行，應認尚未著手，而不成立貪污治罪條例第 5
    條第1項第2款之利用職務詐取財物罪。此一部分既不構成犯
    罪，自非起訴效力所及，而檢察官以補充理由書或以言詞擴
    張犯罪事實，並未追加起訴，此部分非屬受請求之事項，揆
    之上開說明，自無從併予審判。
五、復按教唆無犯罪意思之人使之實施犯罪者，固為教唆犯，若
    逼令他人犯罪，他人因怵於威勢，意思失其自由而實施者，
    在實施之人因無犯罪故意，既不構成犯罪，則造意之人為間
    接正犯而非教唆犯。間接正犯係利用無刑事責任之人實施自
    己所欲犯之罪而成立，故必以被利用人之行為係犯罪行為為
    先決條件，如被利用人之行為不成立犯罪，則利用者，自亦
    無犯罪之可言（最高法院23年上字第3621號判例、27年上字
    第672 號判例參照）。查被告簡宗霖確有以不提報林純烈為
    「治平專案」搜證對象為條件，換取林純烈交出8 把槍枝，
    業經認定說明於上。林純烈本無持有槍彈之犯意，因受迫於
    簡宗霖而不得不取得如附表二所示槍彈，主觀上已失其意思
    自主決定之自由，而無持有槍彈之犯罪故意，本不構成犯罪
    （林純烈固經本院更一審以非法持有手槍罪諭知免刑確定，
    惟本院並不受其拘束，仍得依法認定）。揆之上開判例見解
    ，被告簡宗霖僅為間接正犯，而非教唆犯，自不能論被告簡
    宗霖以教唆非法持有槍彈罪。又林純烈主觀上既無持有槍彈
    之犯意，本不構成非法持有槍彈罪，則被利用持有槍彈之林
    純烈既不成立犯罪，利用者即被告簡宗霖自亦無犯罪之可言
    ，併為敘明。
六、起訴書另起訴被告簡宗霖、張旺根及王世清所為另犯槍砲彈
    藥刀械管制條例第7條第4項持有手槍罪、修正前同條例第11
    條第4 項持有其他可發射子彈具有殺傷力之改造手槍罪及同
    條例第12條第4 項持有子彈罪云云。惟被告簡宗霖、張旺根
    及王世清等人要求林純烈交槍，乃企求緝槍積效，主觀上並
    無無故持有槍彈之犯意，自難認被告等人亦犯上開持有槍彈
    罪名。惟起訴書認此部分罪名與上開有罪之行使公務員登載
    不實罪名間，有牽連犯裁判上一罪關係，爰不另為此部分無
    罪之諭知。
七、公訴意旨另以：緣有詹士正（業經原審判決無罪確定）因涉
    及教唆吳俊卿等人持槍討債之犯罪行為，亟欲卸責並換取不
    予移送之條件，遂由綽號「長仔」之男子於92年7 月間某日
    ，與詹士正換取上述條件，由詹士正提供5 把槍枝，再由上
    開男子徵得吳俊卿之同意，讓吳俊卿扛起持有5 把槍枝之罪
    責。被告簡宗霖、林續鵬、張旺根、林惠郎（台中縣警察局
    刑警隊四組小隊長）、王世清、陳鴻裕（該組偵查員）、鎖
    靖容明知上開5 把槍枝並非吳俊卿所持有，竟共同基於誣陷
    他人持有槍枝之犯意聯絡，於92年7 月29日，由簡宗霖聯絡
    張旺根，再由張旺根命王世清、林惠郎、陳鴻裕、鎖靖容持
    台灣雲林地方法院檢察署偵查指揮書借提在雲林看守所之吳
    俊卿外出訊問。嗣於同日下午3 時30分許，先由王世清駕駛
    車牌號碼1888-FZ號自小客車將5把槍枝置放於背包，外加黑
    色塑膠袋之方式置放在台中縣梧棲鎮○○路與長春路口路基
    旁之草叢內，復由其餘之人帶同吳俊卿前往上述地點，取出
    如附表一所示之槍彈，並於同年月30日以不實之台中縣警察
    局中縣警刑四字第0920012424號刑事案件移送書（內容為犯
    罪嫌疑人吳俊卿曾犯有槍砲彈刀、殺人、竊盜、強盜等多項
    前科，現無業，目前因槍砲等案件為  貴署羈押中，吳嫌基
    於概括之犯意，非法購得並持有火力強大之槍械乙批，復經
    本局刑警隊四組會同刑事警察局三隊一組及雲林縣警察局台
    西分局刑事組等員警前往貴署借提吳嫌偵訊，俟後吳嫌坦承
    藏匿乙批槍械，並於右記犯罪時、地由警方帶同吳嫌前往起
    出烏茲衝鋒槍乙把（含彈夾，無槍號）、美製90手槍1把（
    含彈夾，槍號：VCC6334）、美製史密斯90手槍1把（含彈夾
    ，槍號：VO 6906）、捷克C2-75型90手槍2 把（均含彈夾，
    槍號分別為：080530及010455）暨90手槍子彈38顆等，吳嫌
    並供稱：該批槍械子彈係渠交付新台幣（下同）約400 萬元
    委託同案犯罪嫌疑人許永專（曾犯有槍砲彈刀、毒品等多項
    前科，已於92年7月2日自殺身亡）代為購買之槍械中尚未遭
    警查獲，然渠不知許嫌向何人購得，且渠未曾持該批槍械犯
    其他刑事案件等語，錄供在卷，另有搜索扣押筆錄、扣押物
    品目錄表暨起槍過程、槍枝等照片附卷可資佐證，核犯嫌吳
    俊卿所為顯涉槍砲彈藥刀械管制條例罪嫌。）以吳俊卿涉嫌
    違反槍砲彈藥刀械管制條例移送台灣雲林地方法院檢察署偵
    辦。因認被告簡宗霖、張旺根及王世清此部分另涉有修正前
    槍砲彈藥刀械管制條例第17條第1項前段、同條例第7條第 4
    項、同條例第11條第4項、同條例第12條第4項之栽贓誣陷罪
    及刑法第216條、第213條之行使登載不實文書罪嫌云云。
  (一)公訴人認被告簡宗霖、張旺根及王世清等人涉有上開犯嫌，
    無非以證人吳俊卿、郭全富之證述以及92年7月29 日起槍過
    程錄影光碟、92年7月29 日扣押筆錄等為其論據（另起訴書
    中所引證人林純烈、陳健雄、詹士正之證詞，均係前揭本院
    認定有罪部分，檢察官誤引載為本件92年7月29 日栽槍部分
    之證據）。被告簡宗霖、張旺根、王世清則均堅決否認有為
    上開栽槍犯行，均辯稱無本件栽槍之犯行等語。
  (二)查公訴人認證人吳俊卿扛起附表一所示之槍彈之罪責乃是為
    換取同案被告詹士正不被移送之條件。惟此情業據證人詹士
    正堅決否認，本件同案被告詹士正部分已為原審為無罪判決
    確定（檢察官未上訴而確定，詳見本件原審判決書）。據此
    ，詹士正有無以交出附表一所示槍彈由吳俊卿扛下為條件換
    取警察放棄偵查其與吳俊卿共謀向蔡雨霖強索債務一節，依
    檢察官提出之證據，已難證明，檢察官認附表一所示之槍彈
    係詹士正所有，自無所據。
  (三)證人吳俊卿前後證詞不一，且無其他補強證據足以補強，自
    難以其證詞據為不利於被告之認定依據：
  1.證人吳俊卿93年2月20日於檢察官訊問時證稱：「92年7月29
    日經台中縣刑警隊帶我起出5把槍枝。該5把槍枝是何人所有
    我並不清楚。警察亦未告訴我槍由何人提供。因為我遭警方
    逮捕後即羈押在台灣雲林看守所，於92年7 月29日前一天，
    警方曾在台灣雲林看守所借訊我，提訊我的警察們並表示希
    望我能交槍出來，但當時我告訴來提訊我的警察我現在人在
    關了，而且郭全富、林純烈跑路了，我根本沒有槍枝來源，
    無從交槍。警方聽到後就告訴我槍枝的問題我不用煩惱，他
    們自己會想辦法處理，而且我跟警方說我把槍擔下來後，叫
    郭全富、林純烈就不用再跑路了，但警方並沒有給我任何承
    諾，並告訴我反正我持有一支槍枝跟持有十支槍枝的罪都是
    一樣的，我想也是如此，於是便答應警方配合栽槍，故7 月
    29日台中縣刑警隊借提我時，我才會作虛偽之陳述，承認那
    些槍是我的，但實際上之前我根本沒有看過那些槍。92年 7
    月28日借提我並要求我配合栽槍之警員與7 月29日借提我去
    取槍之警員不相同，但92年7 月28日要求我配合栽槍之警員
    於7 月29日我取槍時也在現場，不過是由台中縣刑警隊的人
    員作筆錄的。可以從取槍過程的錄影帶中得知誰是要求我配
    合栽槍的警員云云（見他字卷第113至115頁）。
  2.關於證人吳俊卿指稱92年7 月28日在雲林看守所要求伊同意
    栽槍之員警，究係何人乙節，證人吳俊卿於93年5月3日檢察
    官訊問時證稱：「（問：《A、B、C照片》92年7月28日在雲
    林看守所要求你擔起那5 把槍的台西分局警員是否在其中？
    ）A 男子（按即楊周書）負責作筆錄，他所稱「長仔」之人
    坐在他旁邊訊問我並且當面向我提及要我擔下這5 把槍云云
    （見他字卷(二)第229至238頁）。指稱是楊周書及另一位楊周
    書口中之「長仔」兩人要求吳俊卿同意栽槍。
  3.證人吳俊卿於95年1月2日原審審理時仍證稱：「在第一次起
    槍之前有警察跟我討論過扛槍的問題，是警察利用一次問我
    案件的時候，然後他就私底下跟我講，希望我交槍，檢察官
    把案件問完，檢察官走出去外面，私底下剩下我還有跟那些
    警察，他跟我說，意思希望我交槍，我說我人被抓，現在叫
    誰交槍，我說郭全富還有林純烈在跑路，我怎麼有辦法交槍
    ，然後他們告訴我說槍他們去想辦法，我跟他們說叫他們二
    個不要跑了，希望他們出來說明。所謂的「槍枝他們會想辦
    法」，他們是指警察。我比較有印象就是他，因為他就是去
    做我筆錄，我被抓到的筆錄，送到台西就是他跟我做的。當
    台西分局警察叫我扛下責任時，有另外他一個同事，就是他
    們跟檢察官進去雲二監問案件，檢察官走出來，剩下他們二
    人，他們利用空檔跟我談。叫我扛下責任的警察，我只知道
    他姓楊，就是剛剛畫面裡面有」等語（見原審卷(三)第179 頁
    ）、「（問：第一次起槍那5 把槍，你是在什麼時候說好要
    扛？）在我在雲二監的時候，我被抓到沒有幾天，結果檢察
    官來問我，是否有參加台北孩子王恐嚇案，就是利用這個時
    間跟我談。（問：你的意思，檢察官跟你談？）不是檢察官
    談，是檢察官來問案之後，然後檢察官走出去，警員跟我談
    的。日期我不能確定，因為他是去看守所問案，所以筆錄應
    該有日期。（問：那是誰叫你扛下槍枝？）就是替我做筆錄
    那個楊姓警員，他也不是說叫我扛，意思叫我是否要幫士正
    忙，我問要如何幫忙，他說槍他們自己想辦法，到底槍他們
    怎麼找來我也不知道。」（見原審卷(三)第187頁反面至188頁
    反面）。依證人吳俊卿上開證詞，更進一步指稱楊周書及「
    長仔」係檢察官前往雲林看守所訊問吳俊卿所涉「孩子王恐
    嚇案」之後，由楊周書要求吳俊卿同意扛下槍枝。
  4.惟證人楊周書否認曾陪同負責偵辦吳俊卿案件之李鵬程檢察
    官前往雲林看守所訊問吳俊卿（原審卷(四)第41頁反面、卷(六)
    第4 頁反面）。證人即承辦吳俊卿案之檢察官李鵬程於本院
    更一審證稱：「我印象中當天楊周書未來…，我記得當天是
    請台西分局二名警員戒護」等語（院更一審卷(二)第297 頁）
    。證人王建發書記官於原審亦證稱：我只記得我跟檢察官進
    去，因為我們進去問的時候，只有我們二個人。不記得有無
    偵查員一起去支援等語（見原審卷(六)第12、13頁、第15頁）
    。則證人吳俊卿指稱楊周書及「長仔」係檢察官前往雲林看
    守所訊問吳俊卿所涉「孩子王恐嚇案」之後，由楊周書要求
    吳俊卿同意扛下槍枝乙節，是否屬實，並無補強證據足以證
    明。
  5.原審勘驗李鵬程檢察官於92年7 月18日前往雲林看守所訊問
    吳俊卿之錄音內容結果，略以：「（檢）：你看嘛，你就有
    1支M16，1支烏茲，還有2支短耶，陳記成被追到的時候，還
    有1支90、1支92，現場還有1支M16，還有1 支90嗎。對嗎？
    『那個楊周書』。」「（楊周書）：嘿（約光碟第21分50秒
    處）。」「（檢）：92年2月1日東勢鄉槍戰，東勢鄉槍戰。
    」「（楊周書）：檢座，2月3日。（約光碟23分處）」，有
    原審審判筆錄可稽（原審卷(七)第100、101頁）。原審勘驗結
    果，認楊周書陪同李鵬程檢察官在場訊問吳俊卿。惟經本院
    更一審重行勘驗結果，略以：「21分50秒部分為：還有1 支
    90，對嗎，『那個周書』。23分部分，何人聲音不清楚，但
    旁邊有人說檢座，2月2日，可以聽到。」（本院更一審卷(二)
    第283 頁）。辯護人則稱上開勘驗結果，關於『那個周書』
    ，是因為李鵬程檢察官所說之台語有海口音，他自己在算 1
    、2、3，自己在對，『那個周書』應該是「那Ｍ就是」（台
    語）的意思（本院更一審卷(二)第284 頁）。本院更一審乃再
    傳喚李鵬程檢察官到場，據其證稱：「『Ｍ』就是台語『Ｍ
    是很穩』。因為在跟他們比對槍枝，『Ｍ是 8支，就是很穩
    的』（台語）。另關於訊問光碟23分左右，是何人糾正李鵬
    程檢察官關於東勢槍戰之時間部分，則證稱：有印象2月3日
    是吳俊卿糾正我的等語（原審卷(二)第297 頁）。則關於李鵬
    程檢察官92年7 月18日在雲林看守所訊問吳俊卿錄音光碟21
    分50秒部分，究係「那個楊周書」或是「Ｍ就是」（台語）
    「Ｍ是很穩」之意，自有不明。本院更一審再該光碟送請法
    務部調查局作聲紋鑑定，惟因所錄待鑑聲音可供比對語句字
    數不足，不符合聲紋鑑定條件，故無法作聲紋比對分析，有
    該局97年8月14日調科參字第09700329320號函可按（本院更
    一審卷(二)第232 頁）。本院更一審再函請該局以最先進之儀
    器，將該段雜音予以清除後，鑑定該二段之正確內容，惟該
    局仍認所對話內容音質甚不清晰，Ｓ／Ｎ（訊號／雜訊）比
    過低，無法鑑析，亦有該局97年10月27日調科參字第097004
    38950號函可按（見本院更一審卷(二)第247頁）。準此，上開
    李鵬程檢察官訊問吳俊卿之錄音內容，究是否係指楊周書，
    既無法以勘驗、鑑定等科學方法求證，自亦無法證明楊周書
    確曾陪同李鵬程檢察官於92年7月18日訊問吳俊卿。
  6.此外，依證人吳俊卿上開證詞，明確指稱楊周書及「長仔」
    係檢察官前往雲林看守所訊問吳俊卿所涉「孩子王恐嚇案」
    之後，由楊周書要求吳俊卿同意扛下槍枝。惟於原審95年 3
    月1 日審理時復改稱：「（問：叫你幫『正啊』忙的警察有
    幾個？）我記得就只有楊周書，那天好像有二個進來。（問
    ：除了楊周書以外，那個人是警察還是戒護員？）我所謂長
    仔是跟他一起拿電話來那天，那個「長仔」有跟檢察官過來
    。（問：楊周書拿電話來那天，那個長仔有無過來？）我現
    在分不清那個長仔是7 月18日過來，還是拿電話來那天過來
    。（問：那個長仔，就是楊周書介紹那個長仔，有無跟你說
    是否要幫正啊忙，這件事？）我忘記了，好像說正啊在跟我
    問好。（問：你之前在檢察官那裡，你跟檢察官說，93年 5
    月3 日你跟檢察官說，檢察官有拿相片給你看，問你台西分
    局警員有無在裡面？你說照片Ａ男子和他的組長訊問我，而
    且當面跟我提起擔這五支槍？）因為楊周書他們都沒有說叫
    我擔，是問我是否要幫忙，他們之間有無達成什麼協議，我
    就不知道，他們當初叫我交槍，我說我現在在裡面槍要他們
    自己去想辦法。（問：你為什麼會跟檢察官說，是長仔叫你
    擔？）我忘了我為何當時會這樣講，他跟楊周書沒有當場叫
    我扛五支槍。（問：長仔有無直接跟你講叫你幫正啊扛槍？
    ）我忘了，我比較記得，是楊周書，在聊天的時候，叫我要
    想清楚。（問：楊周書拿那份電話給你簽的時候，長仔有無
    去？）我剛剛已經搞不清楚25日去，還是18日去。因為剛開
    始檢察官給我的提示都是同一天，所以我誤以為是同一天。
    （問：92年7 月18日檢察官去看守所問你那天，楊周書有無
    跟著去？）在我印象裡面是有。（問：所以楊周書在92年 7
    月18日有陪檢察官去看守所問你？）嗯。」等語（見原審卷
    (六)第236、237頁）。則要求吳俊卿扛槍者，究係楊周書或「
    長仔」，楊周書及「長仔」係於92年7月18日或92年7月25日
    前往雲林看守所，證人吳俊卿所證已見不一。復無其他證據
    足以補強其證詞，自難僅憑證人吳俊卿之單一指述，遽認被
    告有栽槍犯行。
  (四)此外，既無法證明被告等人於92年7 月29日所取出如附表一
    所示槍彈乃被告等人栽槍予吳俊卿，自難認被告等人事前明
    知如附表一所示槍彈非吳俊卿所有。況被告等起出如附表一
    所示槍彈，主觀上乃為了肅槍以維護社會治安，並無持有槍
    彈之意，亦難以槍砲彈藥刀械管制條例第第7條第4項、第11
    條第4項之非法持有制式槍彈罪相繩。
  (五)綜上所述，可知被告簡宗霖、張旺根、王世清等人上開所辯
    ，尚非無據。而本件除證人吳俊卿前後不一且有瑕疵之指述
    外，並無任何其他積極、具體之事證，足以證明被告等確有
    對吳俊卿為上開栽槍之行為。是檢察官之證明自尚難謂已達
    一般人可確信其為真實亦即已超越合理懷疑之程度。此外，
    復查無其他積極證據足證被告涉有上開犯行。揆之上開意旨
    ，自難認被告等涉有上開犯行，本應為無罪之諭知。惟起訴
    書認此一部分與上開有罪部分有連續犯裁判上一罪關係，爰
    不另為被告簡宗霖、張旺根、王世清此一部分無罪之諭知。
  (六)又原審審理時，檢察官以補充理由書及於原審審判時主張被
    告簡宗霖、張旺根及王世清此部分另犯貪污治罪條例第5 條
    第1項第2款利用職務詐取財物罪云云（原審卷(二)第242至244
    頁、第246至247頁，卷(七)第92頁背面）。惟被告等被訴於92
    年7 月29日栽槍犯行，既不構成犯罪，自非起訴效力所及，
    而檢察官以補充理由書或以言詞擴張犯罪事實，並未追加起
    訴，此部分非屬受請求之事項，揆之上開說明，自無從併予
    審判，附為敘明。
丙、無罪部分（即被告林續鵬、林惠郎及鎖靖容被訴92年7月 29
    日及92年10月7日栽槍部分）：
一、公訴意旨略以：
  (一)緣詹士正因涉及教唆吳俊卿等人持槍討債之犯罪行為，亟欲
    卸責並換取不予移送之條件，遂由綽號「長仔」之男子於92
    年7月間某日，與詹士正換取上述條件，由詹士正提供5把槍
    枝，再由上開男子徵得吳俊卿之同意，讓吳俊卿扛起持有 5
    把槍枝之罪責。被告簡宗霖、林續鵬（內政部警政署刑事警
    察局偵三隊一組組長）、張旺根、林惠郎（台中縣警察局刑
    警隊四組小隊長）、王世清、陳鴻裕（該組偵查員）、鎖靖
    容（該組偵查員）明知上開5 把槍枝並非吳俊卿所持有，竟
    共同基於誣陷他人持有槍枝之犯意聯絡，於92年7 月29日，
    由簡宗霖聯絡張旺根，再由張旺根命王世清、林惠郎、陳鴻
    裕、鎖靖容持台灣雲林地方法院檢察署偵查指揮書借提在雲
    林看守所之吳俊卿外出訊問。嗣於同日下午3 時30分許，先
    由王世清駕駛車牌號碼1888-FZ號自小客車將5把槍枝置放於
    背包，外加黑色塑膠袋之方式置放在台中縣梧棲鎮○○路與
    長春路口路基旁之草叢內，復由其餘之人帶同吳俊卿前往上
    述地點，取出如附表一所示之槍彈，並於同年月30日以不實
    之台中縣警察局中縣警刑四字第0920012424號刑事案件移送
    書，以吳俊卿涉嫌違反槍砲彈藥刀械管制條例移送台灣雲林
    地方法院檢察署偵辦。因認被告林續鵬、林惠郎及鎖靖容涉
    犯修正前槍砲彈藥刀械管制條例第17條第1 項前段、同條例
    第7條第4項、同條例第11條第4項、同條例第12條第4項之栽
    贓誣陷罪及刑法第216條、第213條之行使登載不實文書罪嫌
    云云。
  (二)又因林純烈涉及治平專案之犯罪行為，亟欲脫免遭治平專案
    移送並換取輕辦之條件，遂由簡宗霖於92年9月6日，林純烈
    至刑事警察局投案時，與林純烈達成共識，需由林純烈交出
    八把槍枝，經林純烈於同年10月6 日徵得吳俊卿之同意，並
    委由陳健雄透過關係取得8把槍枝，陳健雄於92年10月7日中
    午，將8 把槍枝置放於暗灰色手提袋內，再以黑色塑膠袋包
    裝，置放在台中縣神岡鄉○○路247 巷80之21號貨櫃場貨櫃
    下方壓在石頭底下。復由知情之簡宗霖聯絡林續鵬、張旺根
    ，由張旺根率同王世清、林惠郎、陳鴻裕、鎖靖容等人於92
    年10月7 日，持檢察官偵查指揮書借提在看守所之吳俊卿外
    出訊問，嗣於同日下午2 時許，帶同吳俊卿前往上述地點，
    取出如附表二所示槍彈。再於同年月8 日以不實之台中縣警
    察局中縣警刑四字第00000000000 號刑事案件移送書以吳俊
    卿涉嫌違反槍砲彈藥刀械管制條例移送臺灣雲林地方法院檢
    察署偵辦，足生損害於吳俊卿及公文書之正確性。因認被告
    林續鵬、林惠郎及鎖靖容涉犯修正前槍砲彈藥刀械管制條例
    第17條第1項前段、同條例第7條第4項、同條例第11條第4項
    、同條例第12條第4項之栽贓誣陷罪及刑法第216 條、第213
    條之行使登載不實文書罪嫌云云。
二、按犯罪事實應依證據認定之，無證據不得認定犯罪事實；又
    不能證明被告犯罪者，應諭知無罪之判決，刑事訴訟法第15
    4條第2項、第301條第1項分別定有明文；且認定不利於被告
    之事實，須依積極證據，苟積極證據不足為不利於被告事實
    之認定時，即應為有利於被告之認定，更不必有何有利之證
    據（最高法院30年上字第816 號判例參照）；而認定犯罪事
    實所憑之證據，雖不以直接證據為限，間接證據亦包括在內
    ；然而無論直接或間接證據，其為訴訟上之證明，須於通常
    一般之人均不致有所懷疑，而得確信其為真實之程度者，始
    得據為有罪之認定，倘其證明尚未達到此一程度，而有合理
    之懷疑存在時，基於無罪推定之原則，即應為無罪之判決（
    最高法院76年台上字第4976號判例參照）。另被告並無自證
    無罪之義務，此乃無罪推定之原則，刑事訴訟法第161條第1
    項規定：檢察官就被告犯罪事實，應負舉證責任，並指出證
    明之方法。故檢察官對於起訴之犯罪事實，應負提出證據及
    說服之實質舉證責任。倘其所提出之證據，不足為被告有罪
    之積極證明，或其指出證明之方法，無從說服法院以形成被
    告有罪之心證，基於無罪推定之原則，自應為被告無罪判決
    之諭知，亦有最高法院92年台上字第128號判例可參。
三、被告林續鵬、林惠郎及鎖靖容被訴與簡宗霖、張旺根及王世
    清於92年7 月29日栽槍予吳俊卿部分，除證人吳俊卿前後不
    一且有瑕疵之指述外，並無任何其他積極、具體之事證，足
    以證明被告等確有對吳俊卿為上開栽槍之行為，已如前述。
    是檢察官之證明自尚難謂已達一般人可確信其為真實亦即已
    超越合理懷疑之程度。此外，復查無其他積極證據足證被告
    涉有上開犯行。揆之上開意旨，自難認被告等涉有上開犯行
    （詳如理由、七所述）。
四、被告林續鵬、林惠郎及鎖靖容被訴與簡宗霖、張旺根及王世
    清於92年10月7日栽槍予吳俊卿部分：
  (一)按共犯之成立，除共同實施犯罪行為者外，其就他人之行為
    負共犯之責者，以有意思聯絡為要件，若事前並未合謀，實
    施犯罪行為之際，又係出於行為者獨立之意思，即不負共犯
    之責（最高法院19年上字第694 號判例參照）。查被告簡宗
    霖以不提報林純烈為「治平專案」搜證對象為條件，換取林
    純烈交出如附表二所示8 把槍枝，並協議將林純烈所交出之
    槍枝栽贓予吳俊卿。為遂行上開計畫，林純烈部分必須先取
    得槍枝，惟林純烈於92年9月6日到案後，因遭羈押，迄同年
    月15日仍未覓得槍枝交付，被告王世清並借提林純烈積極要
    求林純烈交出槍枝。迄林純烈於92年10月6 日前某日取得如
    附表二所示8 把槍枝後，被告簡宗霖即指示楊周書於92年10
    月6 日借提吳俊卿至台西分局，由林純烈與吳俊卿達成配合
    栽槍之協議。被告張旺根於翌（7） 日指示借提出吳俊卿前
    往台中縣警察局刑警隊，為順利起出槍枝，並同意陳健雄進
    入辦公室告知藏枝藏放之具體位置，張旺根再率員前往起槍
    等情，業據認定說明於上。上開栽槍、起槍之計畫、執行，
    須獲林純烈及吳俊卿同意配合，始能完成，亦僅參與要求、
    協調、借提林純烈及吳俊卿兩人之員警，始能認有栽槍之犯
    意聯絡，倘不知栽槍計畫者，縱曾參與借提、起槍任務或曾
    製作筆錄、移送書等公文書，亦不能以該等員警為「拔薯專
    案」成員，因曾執行上開職務而經警政署敘獎或核發獎金鼓
    勵為由，即認事前明知栽槍計畫而有犯意聯絡。
  (二)被告林續鵬部分：
  1.查被告林續鵬辯稱：92年10月6 日晚上，當天我請喪假，組
    長有通知我，叫我明天到台中縣警察局，我有問組長要做何
    事，但是組長並無告訴我。因為當時我父親剛過世，原本不
    想去台中縣警察局但我想順便去發訃文給長官，所以我才答
    應要過去，然後由方成德在10月7 日早上直接到我家找我。
    我到達台中縣刑警隊後，我到各科室去，就是去談論我父親
    過世之事，沒有去談借提及取槍之事，我是回來後在台中縣
    刑警隊外面走廊聽人談論才知道有這件事。當天並不知他們
    要去借提吳俊卿取槍之事等語（原審卷(一)第217 頁）。被告
    林續鵬否認事前知悉簡宗霖指示其與方成德前往台中縣警察
    局刑警隊之具體任務（借提吳俊卿外出取槍）。
  2.惟證人簡宗霖於偵查中證稱：「10月7 日我有派被告林續鵬
    到台中縣刑警隊會同取槍。」「因為張旺根告訴我10月6 日
    ，台西分局有借提過吳俊卿，而吳俊卿有供述他的同夥許永
    專在豐原藏有槍枝，他們決定10月7 日要借提，問我們是否
    要派人去會同。所以10月6 日晚上我就聯絡林續鵬、方成德
    會同」等語（偵一卷第38頁；原審卷(一)第215、216頁）。另
    證人張旺根於偵查中證稱：「（問：二次借提吳俊卿都是你
    們主動借提的？）簡宗霖通知我們何時借提我們再借提。」
    「（問：二次取槍，簡宗霖、林續鵬都知情？）第一次是簡
    宗霖通知我們的，二次林續鵬應該都知情」等語（偵四卷第
    369至377頁；偵一卷第43頁至第45頁、第45頁至第46頁）。
    依證人簡宗霖及張旺根上開證詞，均指稱被告林續鵬事前知
    悉10月7 日當日欲借提吳俊卿外出取槍，林續鵬始指派林續
    鵬前往會同。惟證人簡宗霖於本院改稱：我只有向林續鵬說
    要去支援，並沒有說要去取槍等語（本院卷(三)第197 頁）。
    證人張旺根於本院亦證稱：因為林續鵬當時是拔薯專案重要
    的召集人之一，而且他是這個案子的長官，在理論上我當然
    想說每一次的偵查行動跟過程，他應該都知道等語（本院卷
    (四)第5 頁反面）。證人張旺根證稱林續鵬事前知悉當日取槍
    之任務云云，顯係自己主觀臆測而得。另證人方成德於偵查
    中亦僅證稱：被告簡宗霖只叫我們要會同借提，電話中並沒
    有提到取槍，我是一直到台中刑警隊下午要外出取槍時才知
    道要取槍等語（偵一卷第59、60頁）。則被告林續鵬是否事
    前即已知悉當日前往之目的即為取槍，已非無疑。
  3.縱認被告林續鵬事前即已知悉當日目的即為會同台中縣警察
    局刑警隊取槍，惟本件栽槍計畫，乃簡宗霖以不提報林純烈
    為「治平專案」搜證對象為條件，換取林純烈交出如附表二
    所示8 把槍枝，並協議將林純烈所交出之槍枝栽贓予吳俊卿
    。上開栽槍、起槍之計畫、執行，須獲林純烈及吳俊卿同意
    配合，始能完成，已如上述。故要求林純烈交槍之簡宗霖、
    借提林純烈以籌槍之王世清、借提吳俊卿並通知林純烈到場
    與吳俊卿交涉同意頂槍之楊周書及取槍當日指示借提吳俊卿
    ，並同意陳健雄與吳俊卿會面以使吳俊卿知悉具體藏槍位置
    之張旺根，均實際參與此一栽槍、起槍之計畫、執行，當然
    可以認定彼此間均知悉栽槍計畫。惟遍查全卷，本案並無證
    據足以證明林續鵬對於上開栽槍、起槍之計畫、執行過程，
    有何犯意聯絡或行為分擔。具體而言，林續鵬是否知悉簡宗
    霖以不提報林純烈為「治平專案」搜證對象為條件，換取林
    純烈交出如附表二所示8 把槍枝，並協議將林純烈所交出之
    槍枝栽贓予吳俊卿之計畫，而仍於取槍當日前往會同取槍？
    林續鵬對於當日所欲前往取出之槍枝，實際上乃林純烈所交
    出，而非吳俊卿或其犯罪集團所有乙節，事前是否即已知悉
    等各個重要爭點，均無證據足以證明。被告林續鵬為刑事警
    察局偵三隊一組副組長，職務僅次於簡宗霖，亦為緝捕吳俊
    卿到案之「拔薯專案小組」之重要成員，固無爭執，惟既無
    其他之積極證據，自不能以此推論林續鵬一定知悉簡宗霖上
    開栽槍計畫，而與簡宗霖有犯意聯絡及行為分擔。
  (三)被告林惠郎、鎖靖容部分：
  1.查被告林惠郎辯稱：專案組有於92年10月7 日借提吳俊卿，
    當天是由張旺根指派我、鄧延平及劉基楚三人至雲林看守所
    借提吳俊卿，我將吳俊卿帶回四組辦公室後，即未再參與有
    關調查筆錄的製作及取槍之相關業務，直到所有取槍動作及
    調查筆錄製作完成後，我才與鄧延平及劉基楚等人將吳俊卿
    還押回雲林看守所等語（偵四卷第254 頁反面）。被告鎖靖
    容辯稱：取槍過程的筆錄是我負責製作，但是取槍的過程我
    並沒有參與，我只是負責取槍回來之後，負責採證工作、看
    卷，並且製作移送書，對於當時取槍的狀況我並不清楚。在
    整個偵訊過程中，吳俊卿的回答都很自然，我們認為他應該
    有坦白，而且我們也沒有對他刑求、逼供，也沒有與他進行
    對價的供詞，現場也有全程錄影，所以我認為取出的槍枝應
    該是他自己知道確實的藏放地點，我只是就他所為的供述筆
    錄進行移送等語（本院卷(二)第5頁）。
  2.查證人吳俊卿於原審審理時固證稱：跟台中縣警察局談論取
    槍的事情時，張旺根、鎖靖容、林惠郎、王世清、林續鵬他
    們都有在現場（證人吳俊卿當庭指認）云云（原審卷(三)第18
    6 頁反面）。惟查，證人吳俊卿指稱如附表二所示槍彈乃被
    告張旺根先行取去藏放，再於取槍途中會合；前往取槍地點
    途中，均由被告王世清以手比方式指示吳俊卿前往藏槍地點
    云云，業經本院認定與事實不符，不足採信（詳如理由貳、
    十、(六)所示）。且吳俊卿亦係經陳健雄以夾藏地圖於檳榔內
    之方式，私下告知吳俊卿具體藏槍地點，始帶領警方前往取
    出槍枝乙節，亦經認定說明於上（詳如理由貳、十所示）。
    則警方並無吳俊卿所稱：「10月7 日做筆錄那天，訊問員警
    問我台中那邊熟悉，叫我畫一個角落，我說我不熟，後來他
    畫一個地點，叫我講帶我去現場，在車上時，他們指示我一
    件、一件的地點。」或「92年10月7 日取槍時，我們坐一台
    廂型車，張旺根組長他們另外開一台，下交流道下來，就是
    中間有一段下交流道有跳掉，跳掉就是讓組長他們有上車。
    因為取槍地點我們在局裡的時候就已經說好，組長他們先開
    一台，在下交流道迴轉，在路邊等我，我們下交流道那時錄
    影有中斷一下，就是讓組長他們上車」等情。證人吳俊卿於
    原審上開關於「與台中縣警察局談論取槍的事情時」，張旺
    根、鎖靖容、林惠郎、王世清、林續鵬他們都有在現場云云
    ，顯亦與事實不符，自亦不足採信。更何況吳俊卿既係在台
    中縣警察局刑警隊辦公室內應訊，被告林惠郎及鎖靖容在辦
    公室內出現，林惠郎且參與同日借提吳俊卿，鎖靖容參與筆
    錄製作，均與吳俊卿有近距離之接觸，吳俊卿得於原審指認
    被告林惠郎及鎖靖容，亦不足為奇。自不能以證人吳俊卿上
    開與事實不符之證詞，據為不利於被告林惠郎、鎖靖容之認
    定依據。
  3.況被告林惠郎及鎖靖容均僅為台中縣警察局刑警隊偵查員，
    僅奉命借提（林惠郎）或參與詢問筆錄、移送書等公文書之
    製作（鎖靖容）。並無證據足以證明伊二人對於上開栽槍、
    起槍之計畫、執行過程，有何犯意聯絡或行為分擔（同上被
    告林續鵬部分說明）。自不能僅以被告林惠郎及鎖靖容與簡
    宗霖等人同為「拔薯專案小組」成員，遽行推論被告林惠郎
    及鎖靖容一定知悉簡宗霖上開栽槍計畫，而與簡宗霖有犯意
    聯絡及行為分擔。
五、綜上所述，本案並無證據足以證明被告林續鵬、林惠郎及鎖
    靖容有上開犯行，自應為被告林續鵬、林惠郎及鎖靖容無罪
    之諭知。
丁、撤銷改判之理由：
一、原判決以被告簡宗霖、林續鵬、張旺根、王世清、林惠郎、
    鎖靖容均事證明確，因予論罪科刑，固非無見。惟查：
  (一)被告簡宗霖、張旺根及王世清等3人，關於被訴92年10月7日
    栽槍部分犯行，應均僅成立刑法第165 條使用偽造證據罪及
    同法第216、213條行使公務員登載不實文書罪，原判決認被
    告簡宗霖及林續鵬應成立未經許可持有手槍罪；被告林惠郎
    、鎖靖容應成立職務上機會詐取財物罪，均有未合。
  (二)被告簡宗霖、張旺根及王世清等3人，關於被訴92年7月29日
    栽槍部分犯行，證據不足，應於理由內為不另為無罪諭知之
    說明。原判決亦認有罪，亦有未合。
  (三)被告林續鵬、林惠郎及鎖靖容被訴92年7月29日及92年10月7
    日兩次栽槍犯行，均無證據證明，應為被告林續鵬、林惠郎
    及鎖靖容無罪之諭知，原審未詳予勾稽，遽認有罪，自有未
    洽。
二、被告簡宗霖、張旺根及王世清上訴意旨否認犯罪，指摘原判
    決不當，固無理由，惟原判決既有上開可議之處，仍應由本
    院將原判決關於被告簡宗霖、張旺根、王世清部分均予撤銷
    改判。按警察職權，固以保障人民權益，維持公共秩序，保
    護社會安全為目的。但警察行使職權，不得以引誘、教唆人
    民犯罪或其他違法之手段為之，警察職權行使法第1條、第3
    條第3 項分別定有明文。人民非法持有槍彈，嚴重危害公共
    秩序、社會治安及人民安全，警察應嚴予取締持有者及其來
    源、去向，本為警察固有職權，但不得以違法之手段為之。
    爰審酌被告簡宗霖、張旺根、王世清均為資深刑事警察，深
    知上開規定，竟知法犯法，明知並無證據證明林純烈為吳俊
    卿犯罪集團成員，未能依法辦案，由簡宗霖以不提報林純烈
    為「治平專案」搜證對象為條件，換取林純烈交出如附表二
    所示8 把槍枝，並協議將林純烈所交出之槍枝栽贓予吳俊卿
    ，為遂栽槍、起槍計畫之執行，再由王世清借提林純烈對外
    四處籌槍交付，俟林純烈籌得槍枝，再由張旺根同意陳健雄
    與吳俊卿會面以使吳俊卿知悉具體藏槍位置，並帶領警方起
    出所藏槍枝，再利用不知情之鎖靖容製作吳俊卿承認持有槍
    枝之公文書，移送偵辦吳俊卿非法持有槍彈罪，除生損害於
    吳俊卿外，亦影響司法權之正確行使，戕害司法威信及其他
    一切情狀，各量處如主文所示之刑。被告簡宗霖、張旺根、
    王世清上開犯行係於96年4 月24日以前，且非中華民國九十
    六年罪犯減刑條例第3 條所列罪名，合於同條例第2條第1項
    之規定，應各減其宣告刑二分之一。末按，被告簡宗霖、張
    旺根及王世清均為國家優秀之司法警察，長期奉獻維持社會
    治安，出生入死，功不可沒。各該被告為緝捕犯案十餘起、
    擁槍自重、嚴重危害社會治安之吳俊卿犯罪集團（吳俊卿被
    列為當時之頭號槍擊要犯），加入刑事警察局所組「拔薯專
    案」成員，長期跟監、佈線、埋伏，甚至參與圍捕攻堅等危
    險任務，終至緝獲吳俊卿及其犯罪集團成員，均著有功績。
    被告簡宗霖、張旺根、王世清且均素行良好，前未曾犯罪受
    有期徒刑以上刑之宣告，其等均因一時失慮，偶罹刑典。本
    案各該被告因本案偵審程序纏訟至今，已逾7 年之久，應已
    受警惕而均無再犯之虞。遭栽槍之吳俊卿亦因本案而得獲平
    反，再無受誤判之虞。林純烈亦經本院更一審諭知免刑確定
    ，實質上亦未受刑事處罰。參酌檢察官起訴書所述，「彼等
    在警界行之有年之績效配分制度壓力下，為獲取更高之績效
    分數以立足警界或倚為晉升之依據，始一時失慮而觸犯刑章
    ，請酌情量刑」等語（起訴書第15頁）。本院因認上開被告
    簡宗霖、張旺根、王世清所處之刑，以暫不執行其刑為適當
    ，均併予以宣告緩刑3年，以啟自新。
三、被告林續鵬、林惠郎及鎖靖容上訴意旨否認犯罪，指摘原判
    決不當，為有理由，應由本院將原判決關於被告林續鵬、林
    惠郎及鎖靖容部分撤銷，並均為無罪之諭知。
據上論結，應依刑事訴訟法第369條第1項前段、第364條、第299
條第1項前段、第301條第1項，刑法第2條第1 項前段、（修正前
）第28條、第165條、第216條、第213 條、（修正前）第56條、
（修正前）第55條、第134條、第74條第1項第1 款，刑法施行法
第1條之1，中華民國九十六年罪犯減刑條例第2條第1項第3 款、
第7條，判決如主文。
本案經檢察官劉欽銘到庭執行職務。
中    華    民    國   100    年    11    月    9     日
                  刑事第六庭    審判長法  官  董武全
                                      法  官  賴純慧
                                      法  官  林英志
以上正本證明與原本無異。
如不服本判決應於收受送達後10日內向本院提出上訴書狀，其未
敘述上訴理由者，並得於提起上訴後10日內向本院補提理由書（
均須按他造當事人之人數附繕本）「切勿逕送上級法院」。
                                      書記官  魏安里
中    華    民    國   100    年    11    月    9     日
附錄本案論罪科刑法條全文：
中華民國刑法第216條
行使第 210 條至第 215 條之文書者，依偽造、變造文書或登載
不實事項或使登載不實事項之規定處斷。
中華民國刑法第213條
公務員明知為不實之事項，而登載於職務上所掌之公文書，足以
生損害於公眾或他人者，處 1 年以上 7 年以下有期徒刑。
中華民國刑法第165條
偽造、變造、湮滅或隱匿關係他人刑事被告案件之證據，或使用
偽造、變造之證據者，處 2 年以下有期徒刑、拘役或 5 百元以
下罰金。
附表一（92年7月29日起出之槍枝及子彈）：
┌──┬────────┬───┬───────────────────────────┐
│編號│   品      名   │數  量│        備                               註           │
├──┼────────┼───┼───────────────────────────┤
│ 01 │美國Ingram廠製  │1枝   │（槍枝管制編號0000000000）認係美國Ingram廠製M11型口徑 │
│    │M11 型口徑9mm 制│      │9mm 制式衝鋒槍，槍管內具6 條右旋來復線，機械性能良好，│
│    │式衝鋒槍        │      │認具殺傷力（見偵卷四第342頁）。                       │
├──┼────────┼───┼───────────────────────────┤
│ 02 │美國SPRINGFIELD │1枝   │（槍枝管制編號0000000000）鑑定結果認係美國SPRINGFIELD │
│    │廠製ULTRACOMPACT│      │ 廠 製ULTRACOMPACT型制式半自動手槍，槍管內具6 條右旋來│
│    │型制式半自動手槍│      │復線，機械性能良好，認具殺傷力（見偵卷四第342 頁至第  │
│    │                │      │343 頁）。                                            │
├──┼────────┼───┼───────────────────────────┤
│ 03 │美國SMITH&WESSON│1枝   │（槍枝管制編號0000000000）鑑定結果認係美國SMITH&WESSON│
│    │廠製MOD6906 型9m│      │ 廠 製MOD6906 型9mm 制式半自動手槍，槍管內具5 條右旋來│
│    │m 制式半自動手槍│      │復線，機械性能良好，認具殺傷力（見偵卷四第343 頁）。  │
├──┼────────┼───┼───────────────────────────┤
│ 04 │捷克CZ-75 九０手│2枝   │（槍枝管制編號0000000000-0）槍上未發現足資辨識國別廠牌│
│    │槍              │      │之文字或記號，惟查其外型、結構與材質均與捷克CZ廠75型口│
│    │                │      │徑9mm 制式手槍相符，研判係同型之制式手槍，槍管內具6 條│
│    │                │      │右旋來復線，機械性能良好，可擊發同口徑子彈，認均具殺傷│
│    │                │      │力。（見偵卷四第343 頁）。                            │
├──┼────────┼───┼───────────────────────────┤
│ 05 │9mm制式子彈     │38顆  │認均係口徑9mm 制式子彈（試射12顆），認均具殺傷力（見偵│
│    │                │      │卷四第343 頁）。依此，採樣試射12顆制式子彈，業經試射完│
│    │                │      │畢，已非屬違物，爰不宣告沒收。另其餘26顆子彈，均屬違禁│
│    │                │      │物，依刑法第38條第1 項第1 款規定，宣告沒收之。（見偵卷│
│    │                │      │四第343 頁、第349 頁）。                              │
└──┴────────┴───┴───────────────────────────┘
附表二（92年10月7日起出之槍枝、子彈及彈匣）：
┌──┬────────┬───┬───────────────────────────┐
│編號│   品      名   │數  量│        備                               註           │
├──┼────────┼───┼───────────────────────────┤
│ 01 │捷克CZ廠製      │4枝   │（槍枝管制編號分別為0000000000、0000000000、0000000000│
│    │MODEL75 口徑9mm │      │、0000000000）研判係捷克CZ廠製MODEL 75口徑9mm 之制式半│
│    │制式手槍        │      │自動手槍，機械性能良好，可擊發同口徑之制式子彈，認均具│
│    │                │      │殺傷力。（見偵三卷第32頁至第33頁）                    │
├──┼────────┼───┼───────────────────────────┤
│ 02 │仿SMITH&WESSON  │4枝   │（槍枝管制編號分別為0000000000、0000000000、0000000000│
│    │廠製口徑0.38吋轉│      │、0000000000）鑑定結果認係仿SMITH&WESSON廠製口徑0.38吋│
│    │輪手槍製造之仿造│      │轉輪手槍製造之仿造槍，機械性能良好，可擊發同口徑之制式│
│    │槍              │      │子彈，認均具殺傷力（見偵三卷第32 頁反面）。另槍砲彈藥 │
│    │                │      │刀械管制條例（修正前槍砲彈藥刀械管制條例亦同）所稱之手│
│    │                │      │槍，並不限於正式兵工廠所產製之制式手槍；非法製造者所仿│
│    │                │      │製，其殺傷力與制式手槍相若或超過制式手槍之仿製手槍，亦│
│    │                │      │屬手槍範圍，不能論以其他具有殺傷力之槍枝。否則犯人非法│
│    │                │      │仿製手槍，其殺傷力與制式手槍相若或超過制式手槍時，若不│
│    │                │      │能論以製造手槍罪，而正式兵工廠所產製之手槍又屬合法製造│
│    │                │      │，則將使槍砲彈藥刀械管制條例之未經許可製造手槍罪，永無│
│    │                │      │適用餘地。最高法院89年度臺上字第41號判決可資參照。因此│
│    │                │      │，仿造槍亦屬槍砲彈藥刀械管制條例所稱之手槍，至為明確。│
├──┼────────┼───┼───────────────────────────┤
│ 03 │制式九０子彈    │38顆  │認均係口徑9mm 制式子彈（試射8 顆），認均具殺傷力（見偵│
│    │                │      │三卷四第第32頁反面、第37頁反面）。依此，採樣試射8 顆制│
│    │                │      │式子彈，業經試射完畢，已非屬違物，爰不宣告沒收。另其餘│
│    │                │      │30 顆 子彈，均屬違禁物，依刑法第38條第1 項第1 款規定，│
│    │                │      │宣告沒收之。                                          │
├──┼────────┼───┼───────────────────────────┤
│ 04 │制式點三八子彈  │51顆  │認均係口徑0.38吋制式子彈（試射4 顆），認均具殺傷力（見│
│    │                │      │偵三卷四第第32頁反面、第38頁）。依此，採樣試射4 顆制式│
│    │                │      │子彈，業經試射完畢，已非屬違物，爰不宣告沒收。另其餘47│
│    │                │      │顆子彈，均屬違禁物，依刑法第38條第1 項第1 款規定，宣告│
│    │                │      │沒收之。                                              │
├──┼────────┼───┼───────────────────────────┤
│ 05 │彈匣            │6個   │研判均係制式彈匣，可供編號01所示4 枝半自動手槍使用（槍│
│    │                │      │枝管制編號0000000000-901）（見偵三卷第32頁反面）。彈匣│
│    │                │      │6 個均屬違禁物，依刑法第38條第1 項第1 款規定，宣告沒收│
│    │                │      │之。                                                  │
└──┴────────┴───┴───────────────────────────┘
附表三：吳俊卿犯罪集團經警查獲槍枝及使用犯罪情形一覽表：
┌──┬─────────────────┬─────┬──────────────┬─────────┐
│編號│     槍    枝    種    類         │管制編號  │使用之犯罪案件              │起出時間          │
├──┼─────────────────┼─────┼──────────────┼─────────┤
│A   │以色列IMI廠製GALILAR型口徑5.56MM  │0000000000│92年2月3日東勢槍戰案        │92年2月3日東勢    │
│    │制式來福槍，含彈匣一個            │          │                            │槍戰案現場起出    │
├──┼─────────────────┼─────┼──────────────┼─────────┤
│B   │制式六五步槍一枝，含彈匣二個      │0000000000│(1)92年2月3日東勢槍戰案      │92年7月13日郭全富 │
│    │                                  │          │(2)92年3月20日洪進南案       │棄置板橋環河路貴  │
│    │                                  │          │(3)92年4月6日蘇文章案        │興橋下，經人拾獲  │
│    │                                  │          │(4)92年6月21日大豐砂石廠案   │報警查獲。        │
│    │                                  │          │(5)92年6月30日孩子王遊藝場案 │                  │
├──┼─────────────────┼─────┼──────────────┤                  │
│C   │烏茲衝鋒槍一枝，含彈匣一個        │0000000000│(1)90年7月13日林榮鑑案       │                  │
│    │                                  │          │(2)91年2月6日陳俊良案        │                  │
│    │                                  │          │(3)91年2月8日蔡雨霖案        │                  │
│    │                                  │          │(4)91年11月5日張源昌案       │                  │
│    │                                  │          │(5)92年2月3日東勢槍戰案      │                  │
│    │                                  │          │(6)92年3月20日洪進南案       │                  │
│    │                                  │          │(7)92年4月6日蘇文章案        │                  │
│    │                                  │          │(8)92年6月21日大豐砂石廠案   │                  │
│    │                                  │          │(9)92年6月30日孩子王遊藝場案 │                  │
├──┼─────────────────┼─────┼──────────────┼─────────┤
│D   │貝瑞塔制式九二手槍一枝，含彈匣一個│0000000000│(1)91年11月5日張源昌案       │92年7月4日華敏璽  │
│    │                                  │          │(2)92年2月3日東勢槍戰案      │落網時現場起出。  │
│    │                                  │          │(3)92年3月20日洪進南案       │                  │
│    │                                  │          │(4)92年4月6日蘇文章案        │                  │
│    │                                  │          │(5)92年6月21日大豐砂石廠案   │                  │
│    │                                  │          │(6)92年6月30日孩子王遊藝場案 │                  │
├──┼─────────────────┼─────┼──────────────┤                  │
│E   │蘇聯製九○手槍一枝，含彈匣二個    │0000000000│(1)92年2月3日東勢槍戰案      │                  │
│    │                                  │          │(2)92年6月30日孩子王遊藝場案 │                  │
│    │                                  │          │                            │                  │
├──┼─────────────────┼─────┼──────────────┼─────────┤
│F   │以色列IMI廠製JERICH0941F型口徑9MM │0000000000│92年2月3日東勢槍戰案        │92年2月3日東勢    │
│    │制式半自動手槍，含彈匣一個        │          │                            │槍戰案現場起出。  │
├──┼─────────────────┼─────┼──────────────┼─────────┤
│G   │貝瑞塔制式九二手槍一枝，含彈匣一個│0000000000│(1)90年7月13日林榮鑑案       │92年2月25日陳記成 │
│    │                                  │          │(2)91年1月18日林明勇案       │落網後帶領警方起出│
│    │                                  │          │(3)91年2月6日陳俊良案        │                  │
│    │                                  │          │(4)91年2月8日蔡雨霖案        │                  │
│    │                                  │          │(5)91年11月5日張源昌案       │                  │
│    │                                  │          │(6)92年2月3日東勢槍戰案      │                  │
├──┼─────────────────┼─────┼──────────────┤                  │
│H   │德製制式九○手槍一枝，含彈匣一個  │0000000000│(1)90年12月24日楊民永案      │                  │
│    │                                  │          │(2)91年1月18日林明勇案       │                  │
│    │                                  │          │(3)91年2月6日陳俊良案        │                  │
│    │                                  │          │(4)91年2月8日蔡雨霖案        │                  │
│    │                                  │          │(5)92年2月3日東勢槍戰案      │                  │
├──┼─────────────────┼─────┼──────────────┼─────────┤
│I   │烏茲衝鋒槍一把                    │0000000000│                            │92年7月29日吳俊卿 │
├──┼─────────────────┼─────┼──────────────┤落網後帶領警方起出│
│J   │美製九○手槍一枝，含彈匣一個      │0000000000│                            │                  │
├──┼─────────────────┼─────┼──────────────┤                  │
│K   │美制史密斯九○手槍一枝，含彈匣一個│0000000000│                            │                  │
├──┼─────────────────┼─────┼──────────────┤                  │
│L   │捷克CZ-75型九○手槍一枝，含彈匣一 │0000000000│                            │                  │
│    │個                                │          │                            │                  │
├──┼─────────────────┼─────┼──────────────┤                  │
│M   │捷克CZ-75型九○手槍一枝，含彈匣一 │0000000000│                            │                  │
│    │個                                │          │                            │                  │
├──┼─────────────────┼─────┼──────────────┼─────────┤
│N   │德製H&K廠MP5型制式衝鋒槍，含彈匣一│0000000000│                            │91年1月4日葉信宏  │
│    │個                                │          │                            │車上取出          │
├──┼─────────────────┼─────┼──────────────┤                  │
│O   │奧地利製GLOCK26型制式手槍，含彈匣 │0000000000│                            │                  │
│    │二個                              │          │                            │                  │
├──┼─────────────────┼─────┼──────────────┤                  │
│P   │奧地利製GLOCK19型制式手槍，含彈匣 │0000000000│                            │                  │
│    │二個                              │          │                            │                  │
└──┴─────────────────┴─────┴──────────────┴─────────┘
附註：
以上資料參見彰化地方法院92年度重訴字第11號判決及臺灣高等
法院臺中分院92年度上重訴字第54號判決書事實欄及附表所載。